---
title: "Visualización Datos TFM"
author: "Alberto Sanchez Romo"
date: "2023-04-11"
output: html_document
---

```{r librerias}
library(readr)
library(tidyverse)
library(tidymodels)
library(ggplot2)
library(skimr)
library(dplyr)
library(doParallel)
library(parallel)
library(mice)
```

```{r datos}
Encuesta <- read_csv(file = "./el-futuro-es-ahora-anonimizado.csv")
names(Encuesta) <- stringr::str_replace_all(names(Encuesta), "-", "_")
```
# ANÁLISIS EXPLORATORIO

```{r str, warning=FALSE}
Encuesta %>% skim()
```

## PERFILES

```{r exploratorio 1 ABIERTA, warning=FALSE}
Encuesta %>%
  count(profile_age, sort = TRUE) %>%
  mutate(porc = 100*n/sum(n)) %>% 
  head(10)

ggplot(Encuesta, aes(x = profile_age)) +
  geom_histogram(alpha = 0.3, bins = 25) +
  labs(title = "Histograma de profile_age",
       x = "profile_age", y = "Frec.")
```

```{r exploratorio 2 ABIERTA, warning=FALSE}
Encuesta %>%
  count(profile_postal_code, sort = TRUE) %>%
  mutate(porc = 100*n/sum(n)) %>% 
  head(10)

ggplot(Encuesta, aes(x = profile_postal_code)) +
  geom_histogram(alpha = 0.3, bins = 25) +
  labs(title = "Histograma de profile_postal_code",
       x = "profile_postal_code", y = "Frec.")
```

```{r exploratorio 3 CERRADA, warning=FALSE}
Encuesta %>%
  count(profile_city, sort = TRUE) %>%
  mutate(porc = 100*n/sum(n)) 

```

```{r exploratorio 4 CERRADA, warning=FALSE}
Encuesta %>%
  count(profile_community, sort = TRUE) %>%
  mutate(porc = 100*n/sum(n)) 
```


## ENCUESTA
## Variables Ordinales
```{r}
Encuesta <-
   Encuesta%>%
  
  mutate(across(where(is.character), as_factor)) %>% 
  mutate(crees_que_desde_la_educacion_deberia_potenciarse_mas_la_motivacion_personal_de_cada_alumno = factor(crees_que_desde_la_educacion_deberia_potenciarse_mas_la_motivacion_personal_de_cada_alumno, levels = c("en total desacuerdo", "en desacuerdo","neutral","totalmente de acuerdo"),ordered = TRUE)) %>%
  
  mutate(mis_relaciones_sociales_son_tan_satisfactorias_como_me_gustarian = factor(mis_relaciones_sociales_son_tan_satisfactorias_como_me_gustarian, levels = c("Nada satisfactorias", "Casi nada satisfactorias","Poco satisfactorias","Totalmente satisfactorias"),ordered = TRUE)) %>%
  
  mutate(tengo_suficiente_gente_mi_alrededor_para_pedir_ayuda_cuando_la_necesito = factor(tengo_suficiente_gente_mi_alrededor_para_pedir_ayuda_cuando_la_necesito, levels = c("Nunca", "No","Pocas veces","A veces", "Sí","Siempre"),ordered = TRUE)) %>%
  
  mutate(consideras_que_los_medios_de_comunicacion_tienen_en_cuenta_toda_la_diversidad_de_la_sociedad_espanola = factor(consideras_que_los_medios_de_comunicacion_tienen_en_cuenta_toda_la_diversidad_de_la_sociedad_espanola, levels = c("Nada", "No demasiado","Muy de vez en cuando","Mucho"),ordered = TRUE)) %>%
  
  mutate(alguna_vez_has_borrado_alguna_de_las_aplicaciones = factor(alguna_vez_has_borrado_alguna_de_las_aplicaciones, levels = c("No", "Alguna vez lo he hecho","Lo hago de vez en cuando"),ordered = TRUE)) %>%
  
  mutate(con_cuanta_frecuencia_utilizas_las_redes_sociales = factor(con_cuanta_frecuencia_utilizas_las_redes_sociales, levels = c("Nada", "Poco","Lo normal", "Demasiado"),ordered = TRUE)) %>%
  
  mutate(sientes_que_puedes_decir_yo_mostrar_lo_que_quieras_en_las_redes_sociales = factor(sientes_que_puedes_decir_yo_mostrar_lo_que_quieras_en_las_redes_sociales, levels = c("Nunca","A veces", "Frecuentemente"),
                                                                                           ordered = TRUE)) %>%
  
  mutate(alguna_vez_te_has_sentido_mas_integradao_dentro_de_las_redes_sociales_que_fuera = factor(alguna_vez_te_has_sentido_mas_integradao_dentro_de_las_redes_sociales_que_fuera, levels = c("Nunca","A veces", "Frecuentemente"),
                             ordered = TRUE)) %>%
  
  mutate(cuanto_te_preocupa_el_uso_de_tus_datos_por_parte_de_las_empresas = factor(cuanto_te_preocupa_el_uso_de_tus_datos_por_parte_de_las_empresas, levels = c("Nada","Poco", "Bastante","Mucho"),
                             ordered = TRUE)) %>% 
  
  mutate(cuanto_crees_que_le_importa_a_los_politicos_la_opinion_de_los_jovenes_a_la_hora_de_elaborar_las_politicas = factor(cuanto_crees_que_le_importa_a_los_politicos_la_opinion_de_los_jovenes_a_la_hora_de_elaborar_las_politicas, levels = c("Nada","Poco", "Bastante","Mucho"),ordered = TRUE)) %>%
  
  mutate(cuanto_crees_que_los_movimientos_sociales_pueden_provocar_cambios_politicos = factor(cuanto_crees_que_los_movimientos_sociales_pueden_provocar_cambios_politicos, levels = c("Nada","Poco", "Bastante","Mucho"),
                             ordered = TRUE)) %>%
  
  mutate(crees_que_existe_una_falta_de_cooperacion_y_de_valores_dentro_del_aula = factor(crees_que_existe_una_falta_de_cooperacion_y_de_valores_dentro_del_aula, levels = c("En total desacuerdo","En desacuerdo", "Neutral","totalmente de acuerdo"),ordered = TRUE)) %>%
  
  mutate(cuanto_te_gustaria_dedicarte_a_la_politica = factor(cuanto_te_gustaria_dedicarte_a_la_politica, levels = c("Nada","Poco", "Bastante","Mucho"),ordered = TRUE)) %>%
  
   mutate(cuanto_estas_dispuesto_a_limitar_tu_libertad_de_movimientos_a_cambio_de_seguridad_sanitaria = factor(cuanto_estas_dispuesto_a_limitar_tu_libertad_de_movimientos_a_cambio_de_seguridad_sanitaria, levels = c("Nada","Poco", "Ni idea", "Bastante","Mucho"),ordered = TRUE)) %>%
  
  mutate(cuanto_crees_que_la_pandemia_afectara_a_tus_oportunidades_laborales = factor(cuanto_crees_que_la_pandemia_afectara_a_tus_oportunidades_laborales, levels = c("Nada","Poco", "Ni idea", "Bastante","Mucho"),
                             ordered = TRUE)) %>%
  
  mutate(cuanto_crees_que_la_formacion_va_a_contribuir_a_que_tengas_un_mejor_sueldo = factor(cuanto_crees_que_la_formacion_va_a_contribuir_a_que_tengas_un_mejor_sueldo, levels = c("Nada","Poco", "Ni idea", "Bastante","Mucho"),ordered = TRUE)) %>%
  
  mutate(cuanto_crees_que_la_tecnologia_puede_mejorar_la_calidad_de_la_educacion = factor(cuanto_crees_que_la_tecnologia_puede_mejorar_la_calidad_de_la_educacion, levels = c("Nada","Poco", "Ni idea", "Bastante","Mucho"),ordered = TRUE)) %>%
  
  mutate(has_sentido_alguna_vez_discriminacion_por_tu_orientacion_sexual = factor(has_sentido_alguna_vez_discriminacion_por_tu_orientacion_sexual, levels = c("Nunca","Alguna vez", "Frecuentemente"),
                             ordered = TRUE)) %>%
  
  mutate(consideras_que_el_planteamiento_general_del_sistema_educativo_responde_a_las_necesidades_que_vas_a_tener_en_el_futuro = factor(consideras_que_el_planteamiento_general_del_sistema_educativo_responde_a_las_necesidades_que_vas_a_tener_en_el_futuro, levels = c("Nada","Ni idea", "Poco", "Bastante", "Mucho"),ordered = TRUE)) %>%
  
  mutate(en_el_ultimo_ano_has_participado_en_alguna_iniciativa_para_abordar_un_problema_social_o_ambiental_en_tu_entorno = factor(en_el_ultimo_ano_has_participado_en_alguna_iniciativa_para_abordar_un_problema_social_o_ambiental_en_tu_entorno, levels = c("Nunca","No", "Pocas veces", "A veces", "Sí", "Siempre"),ordered = TRUE)) %>%
  
  mutate(cuanta_importancia_le_das_al_trabajo_en_tu_vida = factor(cuanta_importancia_le_das_al_trabajo_en_tu_vida, levels = c("Nada","Poco", "Bastante", "Mucho"),
                             ordered = TRUE)) %>%
  
  mutate(estarias_dispuestoa_a_dejar_de_comprar_un_producto_porque_no_concuerda_con_tus_valores_personales = factor(estarias_dispuestoa_a_dejar_de_comprar_un_producto_porque_no_concuerda_con_tus_valores_personales, levels = c("Nada","Poco", "Bastante", "Mucho"),ordered = TRUE)) %>%
  
    mutate(cuanto_sabes_sobre_el_tema_de_la_crisis_climatica = factor(cuanto_sabes_sobre_el_tema_de_la_crisis_climatica, levels = c("Nada","Poco", "Bastante", "Mucho"),ordered = TRUE)) %>%
  
    mutate(como_valorarias_el_nivel_de_concienciacion_y_educacion_medioambiental_que_se_da_para_atender_y_entender_la_emergencia_climatica = factor(como_valorarias_el_nivel_de_concienciacion_y_educacion_medioambiental_que_se_da_para_atender_y_entender_la_emergencia_climatica, levels = c("Nada","insuficiente","suficiente", "Correcto", "Bueno", "Excelente"),ordered = TRUE)) %>%
  
  mutate(como_afrontas_el_futuro = factor(como_afrontas_el_futuro, levels = c("Pesimista","con indiferencia","ni lo pienso", "Optimista"),ordered = TRUE)) %>%
  
  mutate(espana_es_un_pais_avanzado_en_la_reduccion_de_desigualdades = factor(espana_es_un_pais_avanzado_en_la_reduccion_de_desigualdades, levels = c("Nada de acuerdo","Algo de acuerdo","Bastante de acuerdo", "Totalmente de acuerdo"),ordered = TRUE)) %>%
  
  mutate(mi_identidad_cultura_orientacion_sexual_identidad_de_genero_religion_clase_edad_influye_en_mi_relacion_con_los_demas = factor(mi_identidad_cultura_orientacion_sexual_identidad_de_genero_religion_clase_edad_influye_en_mi_relacion_con_los_demas, levels = c("Nada","Poco","Bastante", "Totalmente"),ordered = TRUE)) %>% 
  
   mutate(como_valorarias_la_calidad_de_la_democracia_en_la_que_vives = factor(como_valorarias_la_calidad_de_la_democracia_en_la_que_vives, levels = c("Nada","Poco","Bastante", "Totalmente"),
                             ordered = TRUE)) %>%
  
    mutate(cuanto_te_preocupan_los_problemas_de_tu_entorno = factor(cuanto_te_preocupan_los_problemas_de_tu_entorno, levels = c("Nada","Ni idea","Poco","Bastante", "Totalmente"),ordered = TRUE)) %>%
  
  mutate(del_1_al_5_indica_lo_acuerdo_o_en_desacuerdo_que_estas_con_la_siguiente_frase_para_que_se_de_un_cambio_social_hace_falta_que_la_juventud_se_implique = factor(del_1_al_5_indica_lo_acuerdo_o_en_desacuerdo_que_estas_con_la_siguiente_frase_para_que_se_de_un_cambio_social_hace_falta_que_la_juventud_se_implique, levels = c("En total desacuerdo","En desacuerdo", "Neutral","De acuerdo", "Completamente de acuerdo"),ordered = TRUE)) %>%
  
    mutate(consideras_que_se_planifica_a_largo_plazo_desde_las_instituciones_para_contrarrestar_la_emergencia_climatica = factor(consideras_que_se_planifica_a_largo_plazo_desde_las_instituciones_para_contrarrestar_la_emergencia_climatica, levels = c("Nada","Ni idea", "Poco","Bastante", "Mucho"),ordered = TRUE)) %>%
  
   mutate(cuanto_te_sientes_representado_por_alguno_de_los_partidos_politicos_actuales = factor(cuanto_te_sientes_representado_por_alguno_de_los_partidos_politicos_actuales, levels = c("Nada", "Poco","Bastante", "Mucho"),
                             ordered = TRUE)) %>%
  
   mutate(crees_que_hace_falta_mas_informacion_sobre_lo_que_hace_la_union_europea = factor(crees_que_hace_falta_mas_informacion_sobre_lo_que_hace_la_union_europea, levels = c("Nunca", "No", "Pocas veces","A veces", "Sí", "Siempre"),ordered = TRUE)) %>%
  
  mutate(cuanto_crees_que_influye_la_union_europea_en_tu_vida = factor(cuanto_crees_que_influye_la_union_europea_en_tu_vida, levels = c("Nada", "Poco", "Ni idea","Bastante", "Mucho"),ordered = TRUE))
  
``` 

## VARIABLES

```{r exploratorio 5 PANDEMIA CERRADA, warning=FALSE}
Encuesta %>%
  count(crees_que_el_gobierno_deberia_obligar_a_los_ciudadanos_a_vacunarse, sort = TRUE) %>%
  mutate(porc = 100*n/sum(n)) 

plot(Encuesta$crees_que_el_gobierno_deberia_obligar_a_los_ciudadanos_a_vacunarse)
```

```{r exploratorio 6 PANDEMIA ABIERTA(NA), warning=FALSE}
Encuesta %>%
  count(como_crees_que_podemos_evitar_otras_pandemias_en_el_futuro, sort = TRUE) %>%
  mutate(porc = 100*n/sum(n)) 

```

```{r exploratorio 7 EDUCACIÓN CERRADA, warning=FALSE}
Encuesta %>%
  count(por_que_es_importante_la_educacion, sort = TRUE) %>%
  mutate(porc = round(100 * n / sum(n), 2))

plot(Encuesta$por_que_es_importante_la_educacion)
```
```{r}
library(plotly)

Encuesta %>%
  count(por_que_es_importante_la_educacion, sort = TRUE) %>%
  mutate(porc = round(100 * n / sum(n), 2)) %>%
  plot_ly(x = ~por_que_es_importante_la_educacion, y = ~n, z = ~porc, type = "bar") %>%
  layout(scene = list(xaxis = list(title = "Habitantes"),
                      yaxis = list(title = "Frecuencia"),
                      zaxis = list(title = "Porcentaje")),
         barmode = "group")

```

```{r, recat v7}
# Recategorizar variables
Encuesta$por_que_es_importante_la_educacion <- case_when(
                    Encuesta$por_que_es_importante_la_educacion %in% c("para descubrirse a uno mismo","para aprender cosas que te gustan", "no es tan importante") ~ "Otros/No es tan importante",
                     Encuesta$por_que_es_importante_la_educacion == "para mejorar la sociedad" ~ "para mejorar la sociedad",
                     Encuesta$por_que_es_importante_la_educacion == "para poder entender cómo funciona el mundo en el que vivo" ~ "para poder entender cómo funciona el mundo en el que vivo",
                     Encuesta$por_que_es_importante_la_educacion == "para conseguir trabajo" ~ "para conseguir trabajo")


Encuesta$por_que_es_importante_la_educacion<-factor(Encuesta$por_que_es_importante_la_educacion)

Encuesta %>%
  count(por_que_es_importante_la_educacion, sort = TRUE) %>%
  mutate(porc = 100*n/sum(n)) 

plot(Encuesta$por_que_es_importante_la_educacion)
```

```{r exploratorio 8 EDUCACIÓN CERRADA, warning=FALSE}
Encuesta %>%
  count(crees_que_desde_la_educacion_deberia_potenciarse_mas_la_motivacion_personal_de_cada_alumno, sort = TRUE) %>%
  mutate(porc = 100*n/sum(n)) 

plot(Encuesta$crees_que_desde_la_educacion_deberia_potenciarse_mas_la_motivacion_personal_de_cada_alumno)
```

```{r recat v8}
Encuesta$crees_que_desde_la_educacion_deberia_potenciarse_mas_la_motivacion_personal_de_cada_alumno<- case_when(	
  Encuesta$crees_que_desde_la_educacion_deberia_potenciarse_mas_la_motivacion_personal_de_cada_alumno %in% c("en total desacuerdo", "en desacuerdo") ~ "en desacuerdo",
  Encuesta$crees_que_desde_la_educacion_deberia_potenciarse_mas_la_motivacion_personal_de_cada_alumno == "neutral" ~ "neutral",
  Encuesta$crees_que_desde_la_educacion_deberia_potenciarse_mas_la_motivacion_personal_de_cada_alumno == "totalmente de acuerdo" ~ "totalmente de acuerdo",
)

Encuesta$crees_que_desde_la_educacion_deberia_potenciarse_mas_la_motivacion_personal_de_cada_alumno<-factor(Encuesta$crees_que_desde_la_educacion_deberia_potenciarse_mas_la_motivacion_personal_de_cada_alumno)

Encuesta %>%
  count(crees_que_desde_la_educacion_deberia_potenciarse_mas_la_motivacion_personal_de_cada_alumno, sort = TRUE) %>%
  mutate(porc = 100*n/sum(n)) 

plot(Encuesta$crees_que_desde_la_educacion_deberia_potenciarse_mas_la_motivacion_personal_de_cada_alumno)

```



```{r exploratorio 9 EDUCACIÓN CERRADA, warning=FALSE}
Encuesta %>%
  count(como_consideras_que_ha_sido_el_desarrollo_de_tu_aprendizaje_en_el_sistema_educativo_actual, sort = TRUE) %>%
  mutate(porc = 100*n/sum(n)) 

plot(Encuesta$como_consideras_que_ha_sido_el_desarrollo_de_tu_aprendizaje_en_el_sistema_educativo_actual)

```

```{r recat v9}
Encuesta$como_consideras_que_ha_sido_el_desarrollo_de_tu_aprendizaje_en_el_sistema_educativo_actual <- case_when(
  Encuesta$como_consideras_que_ha_sido_el_desarrollo_de_tu_aprendizaje_en_el_sistema_educativo_actual == "poca práctica y mucha teoría" ~ "poca práctica y mucha teoría",
  Encuesta$como_consideras_que_ha_sido_el_desarrollo_de_tu_aprendizaje_en_el_sistema_educativo_actual %in% c("similar cantidad de teoría y práctica", "mucha práctica y poca teoría") ~ "mucha o similar practica y teoria"
)

Encuesta$como_consideras_que_ha_sido_el_desarrollo_de_tu_aprendizaje_en_el_sistema_educativo_actual<- factor(Encuesta$como_consideras_que_ha_sido_el_desarrollo_de_tu_aprendizaje_en_el_sistema_educativo_actual)


Encuesta %>%
  count(como_consideras_que_ha_sido_el_desarrollo_de_tu_aprendizaje_en_el_sistema_educativo_actual, sort = TRUE) %>%
  mutate(porc = 100*n/sum(n)) 

plot(Encuesta$como_consideras_que_ha_sido_el_desarrollo_de_tu_aprendizaje_en_el_sistema_educativo_actual)
```


```{r exploratorio 10 SD HABITANTES, warning=FALSE}
Encuesta %>%
  count(cuantos_habitantes_tiene_el_municipio_en_el_que_vives, sort = TRUE) %>%
  mutate(porc = round(100 * n / sum(n), 2))


plot(as_factor(Encuesta$cuantos_habitantes_tiene_el_municipio_en_el_que_vives))
```
```{r}
library(plotly)

Encuesta %>%
  count(cuantos_habitantes_tiene_el_municipio_en_el_que_vives, sort = TRUE) %>%
  mutate(porc = round(100 * n / sum(n), 2)) %>%
  plot_ly(x = ~cuantos_habitantes_tiene_el_municipio_en_el_que_vives, y = ~n, z = ~porc, type = "bar") %>%
  layout(scene = list(xaxis = list(title = "Habitantes"),
                      yaxis = list(title = "Frecuencia"),
                      zaxis = list(title = "Porcentaje")),
         barmode = "group")

```

```{r recat v10}
Encuesta$cuantos_habitantes_tiene_el_municipio_en_el_que_vives <- case_when(
  Encuesta$cuantos_habitantes_tiene_el_municipio_en_el_que_vives == "Más de 101.000" ~ "Más de 101.000",
  Encuesta$cuantos_habitantes_tiene_el_municipio_en_el_que_vives == "Entre 10.001 y 100.000" ~ "Entre 10.001 y 100.000",
  Encuesta$cuantos_habitantes_tiene_el_municipio_en_el_que_vives %in% c("Entre 101 y 1000", "Menos de 100", "Entre 1001 y 10.000") ~ "Menos de 10.000"
)

Encuesta$cuantos_habitantes_tiene_el_municipio_en_el_que_vives <- factor(Encuesta$cuantos_habitantes_tiene_el_municipio_en_el_que_vives)

Encuesta %>%
  count(cuantos_habitantes_tiene_el_municipio_en_el_que_vives, sort = TRUE) %>%
  mutate(porc = round(100 * n / sum(n), 2)) 

plot(Encuesta$cuantos_habitantes_tiene_el_municipio_en_el_que_vives)

```

```{r}
library(plotly)

Encuesta %>%
  count(cuantos_habitantes_tiene_el_municipio_en_el_que_vives, sort = TRUE) %>%
  mutate(porc = round(100 * n / sum(n), 2)) %>%
  plot_ly(x = ~cuantos_habitantes_tiene_el_municipio_en_el_que_vives, y = ~n, z = ~porc, type = "bar") %>%
  layout(scene = list(xaxis = list(title = "Edad"),
                      yaxis = list(title = "Frecuencia"),
                      zaxis = list(title = "Porcentaje")),
         barmode = "group")

```

```{r exploratorio 11 SD GÉNERO, warning=FALSE}
Encuesta %>%
  count(tu_genero, sort = TRUE) %>%
  mutate(porc = 100*n/sum(n)) 

```


```{r recat v11}
Encuesta<-Encuesta %>% 
  mutate(tu_genero = stringr::str_to_lower(tu_genero))

Encuesta<-Encuesta %>%
  mutate(tu_genero = stringr::str_to_lower(tu_genero),
         tu_genero = case_when(str_detect(tu_genero, "mujer") ~ "mujer",
                               str_detect(tu_genero, "hombre") ~ "hombre",
                               str_detect(tu_genero, "genero fluido") ~ "género fluído",
                               str_detect(tu_genero, "agenero") ~ "agénero",
                               str_detect(tu_genero, "androgino") ~ "andrógino",
                               str_detect(tu_genero, "no bin") ~ "no binario",
                               str_detect(tu_genero, "el genero no|el género no") ~ "no existe",
                               str_detect(tu_genero, "no me identifico") ~ "no identifico", str_detect(tu_genero, "trans") ~ "trans",
                               str_detect(tu_genero, "no me identifico") ~ "no identifico", str_detect(tu_genero, "helicoptero|helicóptero|no creo que sea relevante|persona|") ~ "otro", TRUE ~ tu_genero))


Encuesta%>%
  count(tu_genero, sort = TRUE) %>%
  mutate(porc = round(100 * n / sum(n), 2)) 


```

```{r}
library(ggplot2)

Encuesta %>%
  count(tu_genero, sort = TRUE) %>%
  mutate(porc = round(100 * n / sum(n), 2)) %>%
  na.omit() %>%
  ggplot(aes(x = reorder(tu_genero, -porc), y = porc)) +
  geom_bar(stat = "identity", fill = "blue") +
  labs(x = "Género", y = "Porcentaje") +
  coord_flip()

```




```{r exploratorio 12 FUTURO CERRADA *, warning=FALSE}
Encuesta %>%
  count(que_sientes_cuando_estas_con_personas_que_no_piensan_como_tu, sort = TRUE) %>%
  mutate(porc = 100*n/sum(n))

#Lista
Encuesta<-
Encuesta %>% 
  mutate(que_sientes_cuando_estas_con_personas_que_no_piensan_como_tu =
           stringr::str_split(que_sientes_cuando_estas_con_personas_que_no_piensan_como_tu, "\\|"))

#Dummies
Encuesta$NoPiensanComoTu_Curiosidad<- ifelse(Encuesta$que_sientes_cuando_estas_con_personas_que_no_piensan_como_tu == "Curiosidad", 1,0)
Encuesta$NoPiensanComoTu_Indiferencia<- ifelse(Encuesta$que_sientes_cuando_estas_con_personas_que_no_piensan_como_tu == "Indiferencia", 1,0)
Encuesta$NoPiensanComoTu_Miedo<- ifelse(Encuesta$que_sientes_cuando_estas_con_personas_que_no_piensan_como_tu == "Miedo", 1,0)
Encuesta$NoPiensanComoTu_Comodidad<- ifelse(Encuesta$que_sientes_cuando_estas_con_personas_que_no_piensan_como_tu == "Comodidad", 1,0)
Encuesta$NoPiensanComoTu_Alegria<- ifelse(Encuesta$que_sientes_cuando_estas_con_personas_que_no_piensan_como_tu == "Alegria", 1,0)

  
Encuesta %>%
  count(NoPiensanComoTu_Curiosidad, sort = TRUE) %>%
  mutate(porc = 100*n/sum(n))

Encuesta %>%
  count(NoPiensanComoTu_Indiferencia, sort = TRUE) %>%
  mutate(porc = 100*n/sum(n))

Encuesta %>%
  count(NoPiensanComoTu_Miedo, sort = TRUE) %>%
  mutate(porc = 100*n/sum(n))

Encuesta %>%
  count(NoPiensanComoTu_Comodidad, sort = TRUE) %>%
  mutate(porc = 100*n/sum(n))

Encuesta %>%
  count(NoPiensanComoTu_Alegria, sort = TRUE) %>%
  mutate(porc = 100*n/sum(n))

Encuesta<-
Encuesta %>% 
  select(-que_sientes_cuando_estas_con_personas_que_no_piensan_como_tu)

```

```{r exploratorio 13 RELACIONES CERRADA, warning=FALSE}
Encuesta %>%
  count(mis_relaciones_sociales_son_tan_satisfactorias_como_me_gustarian, sort = TRUE) %>%
  mutate(porc = 100*n/sum(n)) 

plot(Encuesta$mis_relaciones_sociales_son_tan_satisfactorias_como_me_gustarian)
```

```{r}
Encuesta$mis_relaciones_sociales_son_tan_satisfactorias_como_me_gustarian <- case_when(
  Encuesta$mis_relaciones_sociales_son_tan_satisfactorias_como_me_gustarian %in% c("Casi nada satisfactorias", "Nada satisfactorias") ~ "Nada o casi nada satisfactorias",
  Encuesta$mis_relaciones_sociales_son_tan_satisfactorias_como_me_gustarian == "Poco satisfactorias" ~ "Poco satisfactorias",
  Encuesta$mis_relaciones_sociales_son_tan_satisfactorias_como_me_gustarian == "Totalmente satisfactorias" ~ "Totalmente satisfactorias",
)

Encuesta$mis_relaciones_sociales_son_tan_satisfactorias_como_me_gustarian <- factor(Encuesta$mis_relaciones_sociales_son_tan_satisfactorias_como_me_gustarian)

Encuesta %>%
  count(mis_relaciones_sociales_son_tan_satisfactorias_como_me_gustarian, sort = TRUE) %>%
  mutate(porc = 100*n/sum(n)) 

plot(Encuesta$mis_relaciones_sociales_son_tan_satisfactorias_como_me_gustarian)

```




```{r exploratorio 14 RELACIONES CERRADA, warning=FALSE}
Encuesta %>%
  count(tengo_suficiente_gente_mi_alrededor_para_pedir_ayuda_cuando_la_necesito, sort = TRUE) %>%
  mutate(porc = 100*n/sum(n))

plot(Encuesta$tengo_suficiente_gente_mi_alrededor_para_pedir_ayuda_cuando_la_necesito)

Encuesta$tengo_suficiente_gente_mi_alrededor_para_pedir_ayuda_cuando_la_necesito<- case_when(
  Encuesta$tengo_suficiente_gente_mi_alrededor_para_pedir_ayuda_cuando_la_necesito %in% c("Sí", "Siempre") ~ "Sí/Siempre",
  Encuesta$tengo_suficiente_gente_mi_alrededor_para_pedir_ayuda_cuando_la_necesito %in% c("No", "Nunca") ~ "No/Nunca",
  Encuesta$tengo_suficiente_gente_mi_alrededor_para_pedir_ayuda_cuando_la_necesito == "A veces" ~ "A veces",
  Encuesta$tengo_suficiente_gente_mi_alrededor_para_pedir_ayuda_cuando_la_necesito == "Pocas veces" ~ "Pocas veces"
)

Encuesta$tengo_suficiente_gente_mi_alrededor_para_pedir_ayuda_cuando_la_necesito<-factor(Encuesta$tengo_suficiente_gente_mi_alrededor_para_pedir_ayuda_cuando_la_necesito)

Encuesta %>%
  count(tengo_suficiente_gente_mi_alrededor_para_pedir_ayuda_cuando_la_necesito, sort = TRUE) %>%
  mutate(porc = 100*n/sum(n))

plot(Encuesta$tengo_suficiente_gente_mi_alrededor_para_pedir_ayuda_cuando_la_necesito)

```

```{r exploratorio 15 RELACIONES CERRADA, warning=FALSE}
Encuesta %>%
  count(consideras_que_los_medios_de_comunicacion_tienen_en_cuenta_toda_la_diversidad_de_la_sociedad_espanola, sort = TRUE) %>%
  mutate(porc = 100*n/sum(n))

plot(Encuesta$consideras_que_los_medios_de_comunicacion_tienen_en_cuenta_toda_la_diversidad_de_la_sociedad_espanola)
```

```{r exploratorio 16 RELACIONES CERRADA, warning=FALSE}
Encuesta %>%
  count(consideras_que_la_nuestra_es_una_sociedad_que_valora, sort = TRUE) %>%
  mutate(porc = 100*n/sum(n))

plot(Encuesta$consideras_que_la_nuestra_es_una_sociedad_que_valora)
```

```{r exploratorio 17 RELACIONES ABIERTA (NA), warning=FALSE}
Encuesta %>%
  count(que_medidas_propones_para_reforzar_las_relaciones_entre_vecinosas_de_un_mismo_barrio, sort = TRUE) %>%
  mutate(porc = 100*n/sum(n))
```

```{r exploratorio 18 RRSS CERRADA, warning=FALSE}
Encuesta %>%
  count(que_uso_principal_le_das_a_las_redes_sociales, sort = TRUE) %>%
  mutate(porc = 100*n/sum(n))

plot(Encuesta$que_uso_principal_le_das_a_las_redes_sociales)


Encuesta$que_uso_principal_le_das_a_las_redes_sociales<-case_when(
  Encuesta$que_uso_principal_le_das_a_las_redes_sociales %in% c("para trabajo","para estudiar","para ligar") ~ "Otros",
  Encuesta$que_uso_principal_le_das_a_las_redes_sociales == "entretenimiento" ~ "entretenimiento",
  Encuesta$que_uso_principal_le_das_a_las_redes_sociales ==  "para hablar con otras personas" ~ "para hablar con otras personas",
  Encuesta$que_uso_principal_le_das_a_las_redes_sociales == "para informarme" ~ "para informarme"
)

Encuesta$que_uso_principal_le_das_a_las_redes_sociales<-factor(Encuesta$que_uso_principal_le_das_a_las_redes_sociales)

Encuesta %>%
  count(que_uso_principal_le_das_a_las_redes_sociales, sort = TRUE) %>%
  mutate(porc = 100*n/sum(n))

plot(Encuesta$que_uso_principal_le_das_a_las_redes_sociales)

```

```{r exploratorio 19 RRSS CERRADA, warning=FALSE}
Encuesta %>%
  count(alguna_vez_has_borrado_alguna_de_las_aplicaciones, sort = TRUE) %>%
  mutate(porc = 100*n/sum(n))

plot(Encuesta$alguna_vez_has_borrado_alguna_de_las_aplicaciones)
```

```{r exploratorio 20 RRSS CERRADA, warning=FALSE}
Encuesta %>%
  count(con_cuanta_frecuencia_utilizas_las_redes_sociales, sort = TRUE) %>%
  mutate(porc = 100*n/sum(n)) 

plot(Encuesta$con_cuanta_frecuencia_utilizas_las_redes_sociales)

Encuesta$con_cuanta_frecuencia_utilizas_las_redes_sociales<-case_when(
  Encuesta$con_cuanta_frecuencia_utilizas_las_redes_sociales %in% c("Nada","Poco") ~ "Nada/Poco",
  Encuesta$con_cuanta_frecuencia_utilizas_las_redes_sociales == "Demasiado" ~ "Demasiado",
  Encuesta$con_cuanta_frecuencia_utilizas_las_redes_sociales == "Lo normal" ~ "Lo normal"
)

Encuesta$con_cuanta_frecuencia_utilizas_las_redes_sociales<- factor(Encuesta$con_cuanta_frecuencia_utilizas_las_redes_sociales)

Encuesta %>%
  count(con_cuanta_frecuencia_utilizas_las_redes_sociales, sort = TRUE) %>%
  mutate(porc = 100*n/sum(n)) 

plot(Encuesta$con_cuanta_frecuencia_utilizas_las_redes_sociales)

```

```{r exploratorio 21 RRSS CERRADA, warning=FALSE}
Encuesta %>%
  count(sientes_que_puedes_decir_yo_mostrar_lo_que_quieras_en_las_redes_sociales, sort = TRUE) %>%
  mutate(porc = 100*n/sum(n))



plot(Encuesta$sientes_que_puedes_decir_yo_mostrar_lo_que_quieras_en_las_redes_sociales)
```

```{r exploratorio 22 RRSS CERRADA, warning=FALSE}
Encuesta %>%
  count(te_sientes_influenciado_por_las_personas_que_sigues_en_las_redes_sociales, sort = TRUE) %>%
  mutate(porc = 100*n/sum(n))

plot(Encuesta$te_sientes_influenciado_por_las_personas_que_sigues_en_las_redes_sociales)


Encuesta$te_sientes_influenciado_por_las_personas_que_sigues_en_las_redes_sociales<-case_when(
  Encuesta$te_sientes_influenciado_por_las_personas_que_sigues_en_las_redes_sociales == "Sí" ~ "Sí",
  Encuesta$te_sientes_influenciado_por_las_personas_que_sigues_en_las_redes_sociales == "No" ~ "No",
  TRUE ~ NA
)

Encuesta$te_sientes_influenciado_por_las_personas_que_sigues_en_las_redes_sociales<-factor(Encuesta$te_sientes_influenciado_por_las_personas_que_sigues_en_las_redes_sociales)

Encuesta %>%
  count(te_sientes_influenciado_por_las_personas_que_sigues_en_las_redes_sociales, sort = TRUE) %>%
  mutate(porc = 100*n/sum(n))

plot(Encuesta$te_sientes_influenciado_por_las_personas_que_sigues_en_las_redes_sociales)
```

```{r exploratorio 23 RRSS CERRADA, warning=FALSE}
Encuesta %>%
  count(deberian_prohibirse_los_discursos_violentos_y_de_odio_en_las_redes_sociales, sort = TRUE) %>%
  mutate(porc = 100*n/sum(n))

plot(Encuesta$deberian_prohibirse_los_discursos_violentos_y_de_odio_en_las_redes_sociales)

Encuesta$deberian_prohibirse_los_discursos_violentos_y_de_odio_en_las_redes_sociales<-case_when(
  Encuesta$deberian_prohibirse_los_discursos_violentos_y_de_odio_en_las_redes_sociales == "sí, el respeto es lo primero" ~ "sí, el respeto es lo primero",
  Encuesta$deberian_prohibirse_los_discursos_violentos_y_de_odio_en_las_redes_sociales == "no, la libertad de expresión debe estar por encima" ~ "no, la libertad de expresión debe estar por encima",
  TRUE ~ NA
)

Encuesta$deberian_prohibirse_los_discursos_violentos_y_de_odio_en_las_redes_sociales<-factor(Encuesta$deberian_prohibirse_los_discursos_violentos_y_de_odio_en_las_redes_sociales)

Encuesta %>%
  count(deberian_prohibirse_los_discursos_violentos_y_de_odio_en_las_redes_sociales, sort = TRUE) %>%
  mutate(porc = 100*n/sum(n))

plot(Encuesta$deberian_prohibirse_los_discursos_violentos_y_de_odio_en_las_redes_sociales)
```

```{r exploratorio 24 RRSS CERRADA, warning=FALSE}
Encuesta %>%
  count(alguna_vez_te_has_sentido_mas_integradao_dentro_de_las_redes_sociales_que_fuera, sort = TRUE) %>%
  mutate(porc = 100*n/sum(n))

plot(Encuesta$alguna_vez_te_has_sentido_mas_integradao_dentro_de_las_redes_sociales_que_fuera)
```

```{r exploratorio 25 RRSS CERRADA, warning=FALSE}
Encuesta %>%
  count(cuanto_te_preocupa_el_uso_de_tus_datos_por_parte_de_las_empresas, sort = TRUE) %>%
  mutate(porc = 100*n/sum(n))

plot(Encuesta$cuanto_te_preocupa_el_uso_de_tus_datos_por_parte_de_las_empresas)
```

```{r exploratorio 26 RRSS ABIERTA(NA) , warning=FALSE}
Encuesta %>%
  count(como_se_podria_mejorar_el_uso_de_las_redes_sociales, sort = TRUE) %>%
  mutate(porc = 100*n/sum(n))

```

```{r exploratorio 27 POLITICA CERRADA, warning=FALSE}
Encuesta %>%
  count(cuanto_crees_que_le_importa_a_los_politicos_la_opinion_de_los_jovenes_a_la_hora_de_elaborar_las_politicas, sort = TRUE) %>%
  mutate(porc = 100*n/sum(n))

plot(Encuesta$cuanto_crees_que_le_importa_a_los_politicos_la_opinion_de_los_jovenes_a_la_hora_de_elaborar_las_politicas)

Encuesta$cuanto_crees_que_le_importa_a_los_politicos_la_opinion_de_los_jovenes_a_la_hora_de_elaborar_las_politicas<- case_when(
  Encuesta$cuanto_crees_que_le_importa_a_los_politicos_la_opinion_de_los_jovenes_a_la_hora_de_elaborar_las_politicas %in% c("Mucho","Bastante") ~ "Mucho/Bastante",
  Encuesta$cuanto_crees_que_le_importa_a_los_politicos_la_opinion_de_los_jovenes_a_la_hora_de_elaborar_las_politicas == "Poco" ~ "Poco",
  Encuesta$cuanto_crees_que_le_importa_a_los_politicos_la_opinion_de_los_jovenes_a_la_hora_de_elaborar_las_politicas == "Nada" ~ "Nada"
)

Encuesta$cuanto_crees_que_le_importa_a_los_politicos_la_opinion_de_los_jovenes_a_la_hora_de_elaborar_las_politicas<-factor(Encuesta$cuanto_crees_que_le_importa_a_los_politicos_la_opinion_de_los_jovenes_a_la_hora_de_elaborar_las_politicas)

Encuesta %>%
  count(cuanto_crees_que_le_importa_a_los_politicos_la_opinion_de_los_jovenes_a_la_hora_de_elaborar_las_politicas, sort = TRUE) %>%
  mutate(porc = 100*n/sum(n))

plot(Encuesta$cuanto_crees_que_le_importa_a_los_politicos_la_opinion_de_los_jovenes_a_la_hora_de_elaborar_las_politicas)
```

```{r exploratorio 28 POLITICA CERRADA, warning=FALSE}
Encuesta %>%
  count(cuanto_crees_que_los_movimientos_sociales_pueden_provocar_cambios_politicos, sort = TRUE) %>%
  mutate(porc = 100*n/sum(n))

plot(Encuesta$cuanto_crees_que_los_movimientos_sociales_pueden_provocar_cambios_politicos)
```

```{r exploratorio 29 POLITICA ABIERTA(NA), warning=FALSE}
Encuesta %>%
  count(si_pudieras_plantear_una_propuesta_en_el_congreso_de_los_diputados_cual_seria, sort = TRUE) %>%
  mutate(porc = 100*n/sum(n))
```

```{r exploratorio 30 EU CERRADA, warning=FALSE}
Encuesta %>%
  count(votaste_en_las_ultimas_elecciones_del_parlamento_europeo_de_2019, sort = TRUE) %>%
  mutate(porc = 100*n/sum(n))

plot(Encuesta$votaste_en_las_ultimas_elecciones_del_parlamento_europeo_de_2019)
```

```{r exploratorio 31 EU CERRADA, warning=FALSE}
Encuesta %>%
  count(cual_de_estos_programas_de_juventud_de_la_union_europea_te_interesaria_conocer_mejor, sort = TRUE) %>%
  mutate(porc = 100*n/sum(n))

plot(Encuesta$cual_de_estos_programas_de_juventud_de_la_union_europea_te_interesaria_conocer_mejor)


Encuesta$cual_de_estos_programas_de_juventud_de_la_union_europea_te_interesaria_conocer_mejor<-case_when(
  Encuesta$cual_de_estos_programas_de_juventud_de_la_union_europea_te_interesaria_conocer_mejor == "Erasmus" ~ "Erasmus",
  Encuesta$cual_de_estos_programas_de_juventud_de_la_union_europea_te_interesaria_conocer_mejor == "Voluntariado Europeo" ~ "Voluntariado Europeo",
  Encuesta$cual_de_estos_programas_de_juventud_de_la_union_europea_te_interesaria_conocer_mejor == "No he participado en nada" ~ "No he participado en nada",
  Encuesta$cual_de_estos_programas_de_juventud_de_la_union_europea_te_interesaria_conocer_mejor == "Prácticas en las instituciones europeas" ~ "Prácticas en las instituciones europeas",
  Encuesta$cual_de_estos_programas_de_juventud_de_la_union_europea_te_interesaria_conocer_mejor == "Programa Europeo Juventud en Acción" ~ "Programa Europeo Juventud en Acción",
  Encuesta$cual_de_estos_programas_de_juventud_de_la_union_europea_te_interesaria_conocer_mejor %in% c("Premios para Jóvenes", "Grupo de voluntarios regionales #TodosJuntos", "Otros") ~ "Otros"
)


Encuesta$cual_de_estos_programas_de_juventud_de_la_union_europea_te_interesaria_conocer_mejor<-factor(Encuesta$cual_de_estos_programas_de_juventud_de_la_union_europea_te_interesaria_conocer_mejor)


Encuesta %>%
  count(cual_de_estos_programas_de_juventud_de_la_union_europea_te_interesaria_conocer_mejor, sort = TRUE) %>%
  mutate(porc = 100*n/sum(n))

plot(Encuesta$cual_de_estos_programas_de_juventud_de_la_union_europea_te_interesaria_conocer_mejor)
```

```{r exploratorio 32 EU ABIERTA(NA), warning=FALSE}
Encuesta %>%
  count(si_pudieras_destacar_un_ambito_en_el_que_consideras_que_es_importante_la_coordinacion_europea_cual_seria, sort = TRUE) %>%
  mutate(porc = 100*n/sum(n))
```

```{r exploratorio 33 PANDEMIA CERRADA, warning=FALSE}
Encuesta %>%
  count(la_pandemia_ha_mejorado_significativamente_la_relacion, sort = TRUE) %>%
  mutate(porc = 100*n/sum(n))

plot(Encuesta$la_pandemia_ha_mejorado_significativamente_la_relacion)

Encuesta$la_pandemia_ha_mejorado_significativamente_la_relacion <- case_when(
  Encuesta$la_pandemia_ha_mejorado_significativamente_la_relacion %in% c("Con mis compañeros trabajo", "Con mis compañeros de estudios", "Con mis padres") ~ "Con compañeros del trabajo/estudios o padres",
  Encuesta$la_pandemia_ha_mejorado_significativamente_la_relacion == "Con mis amigos" ~ "Con mis amigos",
  Encuesta$la_pandemia_ha_mejorado_significativamente_la_relacion == "Con mi familia" ~ "Con mi familia",
  Encuesta$la_pandemia_ha_mejorado_significativamente_la_relacion == "Conmigo mismo" ~ "Conmigo mismo"
)


Encuesta$la_pandemia_ha_mejorado_significativamente_la_relacion <- factor(Encuesta$la_pandemia_ha_mejorado_significativamente_la_relacion) 

  
Encuesta %>%
  count(la_pandemia_ha_mejorado_significativamente_la_relacion, sort = TRUE) %>%
  mutate(porc = 100*n/sum(n))

plot(Encuesta$la_pandemia_ha_mejorado_significativamente_la_relacion)
```

```{r exploratorio 34 PANDEMIA CERRADA, warning=FALSE}
Encuesta %>%
  count(la_pandemia_ha_empeorado_significativamente_la_relacion, sort = TRUE) %>%
  mutate(porc = 100*n/sum(n))

plot(Encuesta$la_pandemia_ha_empeorado_significativamente_la_relacion)

Encuesta$la_pandemia_ha_empeorado_significativamente_la_relacion <- case_when(
  Encuesta$la_pandemia_ha_empeorado_significativamente_la_relacion %in% c("Con mis compañeros trabajo", "Con mis compañeros de estudios", "Con mis padres") ~ "Con compañeros del trabajo/estudios o padres",
  Encuesta$la_pandemia_ha_empeorado_significativamente_la_relacion == "Con mis amigos" ~ "Con mis amigos",
  Encuesta$la_pandemia_ha_empeorado_significativamente_la_relacion == "Con mi familia" ~ "Con mi familia",
  Encuesta$la_pandemia_ha_empeorado_significativamente_la_relacion == "Conmigo mismo" ~ "Conmigo mismo"
)


Encuesta$la_pandemia_ha_empeorado_significativamente_la_relacion <- factor(Encuesta$la_pandemia_ha_empeorado_significativamente_la_relacion) 

  
Encuesta %>%
  count(la_pandemia_ha_empeorado_significativamente_la_relacion, sort = TRUE) %>%
  mutate(porc = 100*n/sum(n))

plot(Encuesta$la_pandemia_ha_empeorado_significativamente_la_relacion)
```

```{r exploratorio 35 EDUCACIÓN CERRADA, warning=FALSE}
Encuesta %>%
  count(crees_que_existe_una_falta_de_cooperacion_y_de_valores_dentro_del_aula, sort = TRUE) %>%
  mutate(porc = 100*n/sum(n))

plot(Encuesta$crees_que_existe_una_falta_de_cooperacion_y_de_valores_dentro_del_aula)


Encuesta$crees_que_existe_una_falta_de_cooperacion_y_de_valores_dentro_del_aula<-case_when(
  Encuesta$crees_que_existe_una_falta_de_cooperacion_y_de_valores_dentro_del_aula %in% c("En desacuerdo", "En total desacuerdo") ~ "En desacuerdo",
  Encuesta$crees_que_existe_una_falta_de_cooperacion_y_de_valores_dentro_del_aula == "totalmente de acuerdo" ~ "totalmente de acuerdo",
  Encuesta$crees_que_existe_una_falta_de_cooperacion_y_de_valores_dentro_del_aula == "Neutral" ~ "Neutral	"
)
  
Encuesta$crees_que_existe_una_falta_de_cooperacion_y_de_valores_dentro_del_aula<-factor(Encuesta$crees_que_existe_una_falta_de_cooperacion_y_de_valores_dentro_del_aula)

Encuesta %>%
  count(crees_que_existe_una_falta_de_cooperacion_y_de_valores_dentro_del_aula, sort = TRUE) %>%
  mutate(porc = 100*n/sum(n))

plot(Encuesta$crees_que_existe_una_falta_de_cooperacion_y_de_valores_dentro_del_aula)
```

```{r exploratorio 36 PANDEMIA ABIERTA, warning=FALSE}
Encuesta %>%
  count(cuales_crees_que_son_las_causas_del_origen_de_la_pandemia_de_coronavirus, sort = TRUE) %>%
  mutate(porc = 100*n/sum(n))
```
```{r recat v36}

Encuesta<-
Encuesta %>% 
  mutate(cuales_crees_que_son_las_causas_del_origen_de_la_pandemia_de_coronavirus =
           stringr::str_split(cuales_crees_que_son_las_causas_del_origen_de_la_pandemia_de_coronavirus, "\\|"))


Encuesta<-Encuesta %>%
  mutate(cuales_crees_que_son_las_causas_del_origen_de_la_pandemia_de_coronavirus = stringr::str_to_lower(cuales_crees_que_son_las_causas_del_origen_de_la_pandemia_de_coronavirus),
         
         cuales_crees_que_son_las_causas_del_origen_de_la_pandemia_de_coronavirus = case_when(str_detect(cuales_crees_que_son_las_causas_del_origen_de_la_pandemia_de_coronavirus, "densidad poblacional") ~ "densidad poblacional",
str_detect(cuales_crees_que_son_las_causas_del_origen_de_la_pandemia_de_coronavirus, "sistema alimentario") ~ "sistema alimentario",
str_detect(cuales_crees_que_son_las_causas_del_origen_de_la_pandemia_de_coronavirus, "un interes político o privado") ~ "un interes político o privado",
str_detect(cuales_crees_que_son_las_causas_del_origen_de_la_pandemia_de_coronavirus, "un interés político o privado") ~ "un interes político o privado",
str_detect(cuales_crees_que_son_las_causas_del_origen_de_la_pandemia_de_coronavirus, "globalizacion") ~ "globalizacion",
str_detect(cuales_crees_que_son_las_causas_del_origen_de_la_pandemia_de_coronavirus, "globalización") ~ "globalizacion",
str_detect(cuales_crees_que_son_las_causas_del_origen_de_la_pandemia_de_coronavirus, "modelo economico") ~ "modelo economico",
str_detect(cuales_crees_que_son_las_causas_del_origen_de_la_pandemia_de_coronavirus, "destruccion de los habitats naturales") ~ "destruccion de los habitats naturales", 
str_detect(cuales_crees_que_son_las_causas_del_origen_de_la_pandemia_de_coronavirus, "crisis climatica") ~ "crisis climatica",
str_detect(cuales_crees_que_son_las_causas_del_origen_de_la_pandemia_de_coronavirus, "crisis climática") ~ "crisis climatica",
str_detect(cuales_crees_que_son_las_causas_del_origen_de_la_pandemia_de_coronavirus, "modelo económico") ~ "modelo economico",
str_detect(cuales_crees_que_son_las_causas_del_origen_de_la_pandemia_de_coronavirus, "destruccion de los hábitats naturales") ~ "destruccion de los habitats naturales", 
str_detect(cuales_crees_que_son_las_causas_del_origen_de_la_pandemia_de_coronavirus, "chin|no lo|nat|ni idea|virus|todas|murci|cap|lab|mal|todo|bill|casu|azar|guerra|error|enf|zoo|5g|8m|desc|accident|gobier|neg|pol|negl|acabar|adoc|agenda|alg|alea|higiene|arma|ataq|sani|pandemia|comer|causas|control|creo|crea|soci|no se sabe|desinf| ninguna|pangol|gente|aliens|bad|ambic| purga| individual|de|nadie|dej| dinero|dict|ego|y|ciclo|el|falta|evo|cag|dios|ee|est|esv|inves|gest|int|la|las|los|matar|mr|concien|irres|in|idk|no|nsnc|poca|pensi|una|corrup|cultural|curso|fronteras| judíos|biologica|multi|mutación|ni lo sé, ni me importa|pangolín|provocado|quién sabe|reset|turismo|varias opciones") ~ "otro", 
TRUE ~ NA))


Encuesta%>%
  count(cuales_crees_que_son_las_causas_del_origen_de_la_pandemia_de_coronavirus, sort = TRUE) %>%
  mutate(porc = 100*n/sum(n))
```



```{r exploratorio 37 POLÍTICA CERRADA, warning=FALSE}
Encuesta %>%
  count(cuanto_te_gustaria_dedicarte_a_la_politica, sort = TRUE) %>%
  mutate(porc = 100*n/sum(n))

plot(Encuesta$cuanto_te_gustaria_dedicarte_a_la_politica)
```

```{r exploratorio 38 SOCIAL CERRADA, warning=FALSE}
Encuesta %>%
  count(alguna_vez_has_hecho_alguna_de_estas_actividades, sort = TRUE) %>%
  mutate(porc = 100*n/sum(n))

Encuesta<-
Encuesta %>% 
  mutate(alguna_vez_has_hecho_alguna_de_estas_actividades =
           stringr::str_split(alguna_vez_has_hecho_alguna_de_estas_actividades, "\\|"))

Encuesta$actividades_Votado<-ifelse(Encuesta$alguna_vez_has_hecho_alguna_de_estas_actividades == "Votado en elecciones",1,0)
Encuesta$actividades_Huelga<-ifelse(Encuesta$alguna_vez_has_hecho_alguna_de_estas_actividades == "Participado en una huelga",1,0)
Encuesta$actividades_Manifestacion<-ifelse(Encuesta$alguna_vez_has_hecho_alguna_de_estas_actividades == "Participado en una manifestacion",1,0)
Encuesta$actividades_EncuentroPolitico<-ifelse(Encuesta$alguna_vez_has_hecho_alguna_de_estas_actividades == "Atendido a un encuentro publico sobre temas politicos",1,0)
Encuesta$actividades_ContactadoPolitico<-ifelse(Encuesta$alguna_vez_has_hecho_alguna_de_estas_actividades == "Contactado a un politico",1,0)
Encuesta$actividades_Asociacion<-ifelse(Encuesta$alguna_vez_has_hecho_alguna_de_estas_actividades == "Formado parte de una asociacion, movimiento u organizacion politica",1,0)
Encuesta$actividades_PartidoPolitico<-ifelse(Encuesta$alguna_vez_has_hecho_alguna_de_estas_actividades == "Formado parte de un partido politico",1,0)
Encuesta$actividades_Donado<-ifelse(Encuesta$alguna_vez_has_hecho_alguna_de_estas_actividades == "Donado dinero para apoyar a un partido politico",1,0)

Encuesta %>%
  count(actividades_Votado, sort = TRUE) %>%
  mutate(porc = 100*n/sum(n))

Encuesta %>%
  count(actividades_Huelga, sort = TRUE) %>%
  mutate(porc = 100*n/sum(n))

Encuesta %>%
  count(actividades_Manifestacion, sort = TRUE) %>%
  mutate(porc = 100*n/sum(n))

Encuesta %>%
  count(actividades_EncuentroPolitico, sort = TRUE) %>%
  mutate(porc = 100*n/sum(n))

Encuesta %>%
  count(actividades_ContactadoPolitico, sort = TRUE) %>%
  mutate(porc = 100*n/sum(n))

Encuesta %>%
  count(actividades_Asociacion, sort = TRUE) %>%
  mutate(porc = 100*n/sum(n))

Encuesta %>%
  count(actividades_PartidoPolitico, sort = TRUE) %>%
  mutate(porc = 100*n/sum(n))

Encuesta %>%
  count(actividades_Donado, sort = TRUE) %>%
  mutate(porc = 100*n/sum(n))

Encuesta<-
  Encuesta %>% 
  select(-alguna_vez_has_hecho_alguna_de_estas_actividades)
```

```{r exploratorio 39 POLITICA CERRADA, warning=FALSE}
Encuesta %>%
  count(alguna_vez_has_tenido_en_cuenta_que_tu_forma_de_consumo_es_tambien_una_forma_de_hacer_politica, sort = TRUE) %>%
  mutate(porc = 100*n/sum(n)) 

plot(Encuesta$alguna_vez_has_tenido_en_cuenta_que_tu_forma_de_consumo_es_tambien_una_forma_de_hacer_politica)
```

```{r exploratorio 40 PANDEMIA CERRADA, warning=FALSE}
Encuesta %>%
  count(cuanto_estas_dispuesto_a_limitar_tu_libertad_de_movimientos_a_cambio_de_seguridad_sanitaria, sort = TRUE) %>%
  mutate(porc = 100*n/sum(n))

plot(Encuesta$cuanto_estas_dispuesto_a_limitar_tu_libertad_de_movimientos_a_cambio_de_seguridad_sanitaria)

Encuesta$cuanto_estas_dispuesto_a_limitar_tu_libertad_de_movimientos_a_cambio_de_seguridad_sanitaria<-case_when(
  Encuesta$cuanto_estas_dispuesto_a_limitar_tu_libertad_de_movimientos_a_cambio_de_seguridad_sanitaria %in% c("Nada", "Ni idea") ~ "Nada/Ni idea",
  Encuesta$cuanto_estas_dispuesto_a_limitar_tu_libertad_de_movimientos_a_cambio_de_seguridad_sanitaria == "Poco"~ "Poco",
  Encuesta$cuanto_estas_dispuesto_a_limitar_tu_libertad_de_movimientos_a_cambio_de_seguridad_sanitaria == "Mucho"~"Mucho",
  Encuesta$cuanto_estas_dispuesto_a_limitar_tu_libertad_de_movimientos_a_cambio_de_seguridad_sanitaria == "Batante"~"Bastante"
)

Encuesta$cuanto_estas_dispuesto_a_limitar_tu_libertad_de_movimientos_a_cambio_de_seguridad_sanitaria<-factor(Encuesta$cuanto_estas_dispuesto_a_limitar_tu_libertad_de_movimientos_a_cambio_de_seguridad_sanitaria)

Encuesta %>%
  count(cuanto_estas_dispuesto_a_limitar_tu_libertad_de_movimientos_a_cambio_de_seguridad_sanitaria, sort = TRUE) %>%
  mutate(porc = 100*n/sum(n))

plot(Encuesta$cuanto_estas_dispuesto_a_limitar_tu_libertad_de_movimientos_a_cambio_de_seguridad_sanitaria)
```

```{r exploratorio 41 PANDEMIA CERRADA, warning=FALSE}
Encuesta %>%
  count(cuanto_crees_que_la_pandemia_afectara_a_tus_oportunidades_laborales, sort = TRUE) %>%
  mutate(porc = 100*n/sum(n))

plot(Encuesta$cuanto_crees_que_la_pandemia_afectara_a_tus_oportunidades_laborales)


Encuesta$cuanto_crees_que_la_pandemia_afectara_a_tus_oportunidades_laborales<-case_when(
  Encuesta$cuanto_crees_que_la_pandemia_afectara_a_tus_oportunidades_laborales %in% c("Nada", "Ni idea") ~ "Nada/Ni idea",
  Encuesta$cuanto_crees_que_la_pandemia_afectara_a_tus_oportunidades_laborales == "Poco"~ "Poco",
  Encuesta$cuanto_crees_que_la_pandemia_afectara_a_tus_oportunidades_laborales == "Mucho"~"Mucho",
  Encuesta$cuanto_crees_que_la_pandemia_afectara_a_tus_oportunidades_laborales == "Batante"~"Bastante"
)

Encuesta$cuanto_crees_que_la_pandemia_afectara_a_tus_oportunidades_laborales<-factor(Encuesta$cuanto_crees_que_la_pandemia_afectara_a_tus_oportunidades_laborales)

Encuesta %>%
  count(cuanto_crees_que_la_pandemia_afectara_a_tus_oportunidades_laborales, sort = TRUE) %>%
  mutate(porc = 100*n/sum(n))

plot(Encuesta$cuanto_crees_que_la_pandemia_afectara_a_tus_oportunidades_laborales)

```

```{r exploratorio 42 EDUCACIÓN CERRADA, warning=FALSE}
Encuesta %>%
  count(cuanto_crees_que_la_formacion_va_a_contribuir_a_que_tengas_un_mejor_sueldo, sort = TRUE) %>%
  mutate(porc = 100*n/sum(n))

plot(Encuesta$cuanto_crees_que_la_formacion_va_a_contribuir_a_que_tengas_un_mejor_sueldo)

Encuesta$cuanto_crees_que_la_formacion_va_a_contribuir_a_que_tengas_un_mejor_sueldo<-case_when(
  Encuesta$cuanto_crees_que_la_formacion_va_a_contribuir_a_que_tengas_un_mejor_sueldo %in% c("Nada", "Ni idea") ~ "Nada/Ni idea",
  Encuesta$cuanto_crees_que_la_formacion_va_a_contribuir_a_que_tengas_un_mejor_sueldo == "Poco"~ "Poco",
  Encuesta$cuanto_crees_que_la_formacion_va_a_contribuir_a_que_tengas_un_mejor_sueldo == "Mucho"~"Mucho",
  Encuesta$cuanto_crees_que_la_formacion_va_a_contribuir_a_que_tengas_un_mejor_sueldo == "Batante"~"Bastante"
)

Encuesta$cuanto_crees_que_la_formacion_va_a_contribuir_a_que_tengas_un_mejor_sueldo<-factor(Encuesta$cuanto_crees_que_la_formacion_va_a_contribuir_a_que_tengas_un_mejor_sueldo)

Encuesta %>%
  count(cuanto_crees_que_la_formacion_va_a_contribuir_a_que_tengas_un_mejor_sueldo, sort = TRUE) %>%
  mutate(porc = 100*n/sum(n))

plot(Encuesta$cuanto_crees_que_la_formacion_va_a_contribuir_a_que_tengas_un_mejor_sueldo)
```

```{r exploratorio 43 EDUCACIÓN CERRADA, warning=FALSE}
Encuesta %>%
  count(cuanto_crees_que_la_tecnologia_puede_mejorar_la_calidad_de_la_educacion, sort = TRUE) %>%
  mutate(porc = 100*n/sum(n))


plot(Encuesta$cuanto_crees_que_la_tecnologia_puede_mejorar_la_calidad_de_la_educacion)

Encuesta$cuanto_crees_que_la_tecnologia_puede_mejorar_la_calidad_de_la_educacion<-case_when(
  Encuesta$cuanto_crees_que_la_tecnologia_puede_mejorar_la_calidad_de_la_educacion %in% c("Nada", "Ni idea") ~ "Nada/Ni idea",
  Encuesta$cuanto_crees_que_la_tecnologia_puede_mejorar_la_calidad_de_la_educacion == "Poco"~ "Poco",
  Encuesta$cuanto_crees_que_la_tecnologia_puede_mejorar_la_calidad_de_la_educacion == "Mucho"~"Mucho",
  Encuesta$cuanto_crees_que_la_tecnologia_puede_mejorar_la_calidad_de_la_educacion == "Batante"~"Bastante"
)

Encuesta$cuanto_crees_que_la_tecnologia_puede_mejorar_la_calidad_de_la_educacion<-factor(Encuesta$cuanto_crees_que_la_tecnologia_puede_mejorar_la_calidad_de_la_educacion)

Encuesta %>%
  count(cuanto_crees_que_la_tecnologia_puede_mejorar_la_calidad_de_la_educacion, sort = TRUE) %>%
  mutate(porc = 100*n/sum(n))

plot(Encuesta$cuanto_crees_que_la_tecnologia_puede_mejorar_la_calidad_de_la_educacion)
```

```{r exploratorio FUTURO 44 CERRADA, warning=FALSE}
Encuesta %>%
  count(has_sentido_alguna_vez_discriminacion_por, sort = TRUE) %>%
  mutate(porc = 100*n/sum(n)) 

Encuesta<-
Encuesta %>% 
  mutate(has_sentido_alguna_vez_discriminacion_por =
           stringr::str_split(has_sentido_alguna_vez_discriminacion_por, "\\|"))

Encuesta$discriminacion_cuerpo<-ifelse(Encuesta$has_sentido_alguna_vez_discriminacion_por == "tu cuerpo",1,0)
Encuesta$discriminacion_Politica<-ifelse(Encuesta$has_sentido_alguna_vez_discriminacion_por == "tus ideas politicas",1,0)
Encuesta$discriminacion_Relacionarte<-ifelse(Encuesta$has_sentido_alguna_vez_discriminacion_por == "tu forma de relacionarte",1,0)
Encuesta$discriminacion_Edad<-ifelse(Encuesta$has_sentido_alguna_vez_discriminacion_por == "tu edad",1,0)
Encuesta$discriminacion_Genero<-ifelse(Encuesta$has_sentido_alguna_vez_discriminacion_por == "tu genero",1,0)
Encuesta$discriminacion_Religion<-ifelse(Encuesta$has_sentido_alguna_vez_discriminacion_por == "tus creencias religiosas",1,0)
Encuesta$discriminacion_Economia<-ifelse(Encuesta$has_sentido_alguna_vez_discriminacion_por == "tus posibilidades economicas",1,0)
Encuesta$discriminacion_Orientacion<-ifelse(Encuesta$has_sentido_alguna_vez_discriminacion_por == "tu orientacion sexual",1,0)
Encuesta$discriminacion_Fisico<-ifelse(Encuesta$has_sentido_alguna_vez_discriminacion_por == "tus capacidades fisicas",1,0)
Encuesta$discriminacion_ColorPiel<-ifelse(Encuesta$has_sentido_alguna_vez_discriminacion_por == "tu color de piel",1,0)
Encuesta$discriminacion_Mentales<-ifelse(Encuesta$has_sentido_alguna_vez_discriminacion_por == "tus capacidades mentales",1,0)

Encuesta %>%
  count(discriminacion_cuerpo, sort = TRUE) %>%
  mutate(porc = 100*n/sum(n))

Encuesta %>%
  count(discriminacion_Politica, sort = TRUE) %>%
  mutate(porc = 100*n/sum(n))

Encuesta %>%
  count(discriminacion_Relacionarte, sort = TRUE) %>%
  mutate(porc = 100*n/sum(n))

Encuesta %>%
  count(discriminacion_Edad, sort = TRUE) %>%
  mutate(porc = 100*n/sum(n))

Encuesta %>%
  count(discriminacion_Genero, sort = TRUE) %>%
  mutate(porc = 100*n/sum(n))

Encuesta %>%
  count(discriminacion_Religion, sort = TRUE) %>%
  mutate(porc = 100*n/sum(n))

Encuesta %>%
  count(discriminacion_Economia, sort = TRUE) %>%
  mutate(porc = 100*n/sum(n))

Encuesta %>%
  count(discriminacion_Orientacion, sort = TRUE) %>%
  mutate(porc = 100*n/sum(n))

Encuesta %>%
  count(discriminacion_Fisico, sort = TRUE) %>%
  mutate(porc = 100*n/sum(n))

Encuesta %>%
  count(discriminacion_ColorPiel, sort = TRUE) %>%
  mutate(porc = 100*n/sum(n))

Encuesta %>%
  count(discriminacion_Mentales, sort = TRUE) %>%
  mutate(porc = 100*n/sum(n))

Encuesta<-
  Encuesta %>% 
  select(-has_sentido_alguna_vez_discriminacion_por)
```

```{r exploratorio 45 FUTURO CERRADA, warning=FALSE}
Encuesta %>%
  count(has_sentido_alguna_vez_discriminacion_por_tu_orientacion_sexual, sort = TRUE) %>%
  mutate(porc = 100*n/sum(n))

plot(Encuesta$has_sentido_alguna_vez_discriminacion_por_tu_orientacion_sexual)
```

```{r exploratorio 46 EDUCACION CERRADA, warning=FALSE}
Encuesta %>%
  count(consideras_que_el_planteamiento_general_del_sistema_educativo_responde_a_las_necesidades_que_vas_a_tener_en_el_futuro, sort = TRUE) %>%
  mutate(porc = 100*n/sum(n))
  
plot(Encuesta$consideras_que_el_planteamiento_general_del_sistema_educativo_responde_a_las_necesidades_que_vas_a_tener_en_el_futuro)



Encuesta$consideras_que_el_planteamiento_general_del_sistema_educativo_responde_a_las_necesidades_que_vas_a_tener_en_el_futuro<-case_when(
  Encuesta$consideras_que_el_planteamiento_general_del_sistema_educativo_responde_a_las_necesidades_que_vas_a_tener_en_el_futuro %in% c("Mucho","Bastante") ~"Mucho/Bastante",
  Encuesta$consideras_que_el_planteamiento_general_del_sistema_educativo_responde_a_las_necesidades_que_vas_a_tener_en_el_futuro %in% c("Ni idea","Nada") ~ "Nada/Ni idea",
  Encuesta$consideras_que_el_planteamiento_general_del_sistema_educativo_responde_a_las_necesidades_que_vas_a_tener_en_el_futuro == "Poco" ~ "Poco"
)

Encuesta$consideras_que_el_planteamiento_general_del_sistema_educativo_responde_a_las_necesidades_que_vas_a_tener_en_el_futuro<-factor(Encuesta$consideras_que_el_planteamiento_general_del_sistema_educativo_responde_a_las_necesidades_que_vas_a_tener_en_el_futuro)

Encuesta %>%
  count(consideras_que_el_planteamiento_general_del_sistema_educativo_responde_a_las_necesidades_que_vas_a_tener_en_el_futuro, sort = TRUE) %>%
  mutate(porc = 100*n/sum(n))
  
plot(Encuesta$consideras_que_el_planteamiento_general_del_sistema_educativo_responde_a_las_necesidades_que_vas_a_tener_en_el_futuro)
```

```{r exploratorio 47 EDUCACIÓN ABIERTA(NA), warning=FALSE}
Encuesta %>%
  count(que_cosas_te_hubiera_gustado_aprender_en_el_sistema_educativo, sort = TRUE) %>%
  mutate(porc = 100*n/sum(n))

```

```{r exploratorio 48 SOCIAL CERRADA, warning=FALSE}
Encuesta %>%
  count(definimos_agente_de_cambio_como_una_persona_que_toma_accion_para_solucionar_un_problema_lo_hace_en_equipo_y_busca_el_bien_de_todos_te_consideras_un_agente_de_cambio, sort = TRUE) %>%
  mutate(porc = 100*n/sum(n))

plot(Encuesta$definimos_agente_de_cambio_como_una_persona_que_toma_accion_para_solucionar_un_problema_lo_hace_en_equipo_y_busca_el_bien_de_todos_te_consideras_un_agente_de_cambio)
```

```{r exploratorio 49 SOCIAL CERRADA, warning=FALSE}
Encuesta %>%
  count(en_el_ultimo_ano_has_participado_en_alguna_iniciativa_para_abordar_un_problema_social_o_ambiental_en_tu_entorno, sort = TRUE) %>%
  mutate(porc = 100*n/sum(n))

plot(Encuesta$en_el_ultimo_ano_has_participado_en_alguna_iniciativa_para_abordar_un_problema_social_o_ambiental_en_tu_entorno)

Encuesta$en_el_ultimo_ano_has_participado_en_alguna_iniciativa_para_abordar_un_problema_social_o_ambiental_en_tu_entorno<-case_when(
  Encuesta$en_el_ultimo_ano_has_participado_en_alguna_iniciativa_para_abordar_un_problema_social_o_ambiental_en_tu_entorno %in% c("Siempre","Sí") ~ "Sí/Siempre",
  Encuesta$en_el_ultimo_ano_has_participado_en_alguna_iniciativa_para_abordar_un_problema_social_o_ambiental_en_tu_entorno %in% c("Nunca", "No") ~ "No/Nunca",
  Encuesta$en_el_ultimo_ano_has_participado_en_alguna_iniciativa_para_abordar_un_problema_social_o_ambiental_en_tu_entorno == "A veces" ~ "A veces",
  Encuesta$en_el_ultimo_ano_has_participado_en_alguna_iniciativa_para_abordar_un_problema_social_o_ambiental_en_tu_entorno == "Pocas veces" ~ "Pocas veces"
)

Encuesta$en_el_ultimo_ano_has_participado_en_alguna_iniciativa_para_abordar_un_problema_social_o_ambiental_en_tu_entorno<-factor(Encuesta$en_el_ultimo_ano_has_participado_en_alguna_iniciativa_para_abordar_un_problema_social_o_ambiental_en_tu_entorno)


Encuesta %>%
  count(en_el_ultimo_ano_has_participado_en_alguna_iniciativa_para_abordar_un_problema_social_o_ambiental_en_tu_entorno, sort = TRUE) %>%
  mutate(porc = 100*n/sum(n))

plot(Encuesta$en_el_ultimo_ano_has_participado_en_alguna_iniciativa_para_abordar_un_problema_social_o_ambiental_en_tu_entorno)
```

```{r exploratorio 50 SOCIAL CERRADA, warning=FALSE}
Encuesta %>%
  count(si_has_respondido_que_no_a_la_anterior_pregunta_por_que_no_has_participado_en_alguna_iniciativa_para_abordar_un_problema_social_o_ambiental_en_tu_entorno, sort = TRUE) %>%
  mutate(porc = 100*n/sum(n)) 

plot(Encuesta$si_has_respondido_que_no_a_la_anterior_pregunta_por_que_no_has_participado_en_alguna_iniciativa_para_abordar_un_problema_social_o_ambiental_en_tu_entorno)
```

```{r exploratorio 51 SOCIAL CERRADA, warning=FALSE}
Encuesta %>%
  count(desde_donde_se_pueden_generar_cambios_sociales_prioriza_una_opcion, sort = TRUE) %>%
  mutate(porc = 100*n/sum(n))

plot(Encuesta$desde_donde_se_pueden_generar_cambios_sociales_prioriza_una_opcion)
```

```{r exploratorio 52 SOCIAL ABIERTA(NA), warning=FALSE}
Encuesta %>%
  count(que_cambios_sociales_crees_que_deben_ocurrir_en_los_proximos_anos, sort = TRUE) %>%
  mutate(porc = 100*n/sum(n))
```

```{r exploratorio 53 TRABAJO CERRADA, warning=FALSE}
Encuesta %>%
  count(cuanta_importancia_le_das_al_trabajo_en_tu_vida, sort = TRUE) %>%
  mutate(porc = 100*n/sum(n))

plot(Encuesta$cuanta_importancia_le_das_al_trabajo_en_tu_vida)

Encuesta$cuanta_importancia_le_das_al_trabajo_en_tu_vida<- case_when(
  Encuesta$cuanta_importancia_le_das_al_trabajo_en_tu_vida %in% c("Nada", "Poco") ~ "Poco/Nada",
  Encuesta$cuanta_importancia_le_das_al_trabajo_en_tu_vida == "Mucho" ~ "Mucho",
  Encuesta$cuanta_importancia_le_das_al_trabajo_en_tu_vida == "Bastante" ~ "Bastante"
)

Encuesta$cuanta_importancia_le_das_al_trabajo_en_tu_vida<-factor(Encuesta$cuanta_importancia_le_das_al_trabajo_en_tu_vida)


Encuesta %>%
  count(cuanta_importancia_le_das_al_trabajo_en_tu_vida, sort = TRUE) %>%
  mutate(porc = 100*n/sum(n))

plot(Encuesta$cuanta_importancia_le_das_al_trabajo_en_tu_vida)
```

```{r exploratorio 54 TRABAJO CERRADA, warning=FALSE}
Encuesta %>%
  count(como_consideras_que_es_la_oferta_laboral_para_los_jovenes_entre_18_y_25_anos, sort = TRUE) %>%
  mutate(porc = 100*n/sum(n))

plot(Encuesta$como_consideras_que_es_la_oferta_laboral_para_los_jovenes_entre_18_y_25_anos)

Encuesta$como_consideras_que_es_la_oferta_laboral_para_los_jovenes_entre_18_y_25_anos<- case_when(
  Encuesta$como_consideras_que_es_la_oferta_laboral_para_los_jovenes_entre_18_y_25_anos %in% c("Hay demasiada oferta", "Hay suficiente oferta") ~ "Hay suficiente/demasiada oferta",
  Encuesta$como_consideras_que_es_la_oferta_laboral_para_los_jovenes_entre_18_y_25_anos == "Hay poca oferta" ~ "Hay poca oferta"
)

Encuesta$como_consideras_que_es_la_oferta_laboral_para_los_jovenes_entre_18_y_25_anos<-factor(Encuesta$como_consideras_que_es_la_oferta_laboral_para_los_jovenes_entre_18_y_25_anos)

Encuesta %>%
  count(como_consideras_que_es_la_oferta_laboral_para_los_jovenes_entre_18_y_25_anos, sort = TRUE) %>%
  mutate(porc = 100*n/sum(n))

plot(Encuesta$como_consideras_que_es_la_oferta_laboral_para_los_jovenes_entre_18_y_25_anos)
```

```{r exploratorio 55 TRABAJO CERRADA, warning=FALSE}
Encuesta %>%
  count(si_pudieras_escoger_que_modalidad_de_trabajo_prefieres, sort = TRUE) %>%
  mutate(porc = 100*n/sum(n))

plot(Encuesta$si_pudieras_escoger_que_modalidad_de_trabajo_prefieres)
```

```{r exploratorio 56 TRABAJO CERRADA, warning=FALSE}
Encuesta %>%
  count(te_gustaria_trabajar_cuatro_dias_a_la_semana, sort = TRUE) %>%
  mutate(porc = 100*n/sum(n))

plot(Encuesta$te_gustaria_trabajar_cuatro_dias_a_la_semana)

Encuesta$te_gustaria_trabajar_cuatro_dias_a_la_semana<-case_when(
  Encuesta$te_gustaria_trabajar_cuatro_dias_a_la_semana %in% c("no, creo que no sería suficiente", "no, deberíamos trabajar más horas") ~ "No",
  Encuesta$te_gustaria_trabajar_cuatro_dias_a_la_semana == "sí, siempre y cuando no se vea afectado mi salario" ~ "sí, siempre y cuando no se vea afectado mi salario",
  Encuesta$te_gustaria_trabajar_cuatro_dias_a_la_semana == "sí, entendiendo que mi salario se reduciría" ~ "sí, entendiendo que mi salario se reduciría"
)

Encuesta$te_gustaria_trabajar_cuatro_dias_a_la_semana<-factor(Encuesta$te_gustaria_trabajar_cuatro_dias_a_la_semana)

Encuesta %>%
  count(te_gustaria_trabajar_cuatro_dias_a_la_semana, sort = TRUE) %>%
  mutate(porc = 100*n/sum(n))

plot(Encuesta$te_gustaria_trabajar_cuatro_dias_a_la_semana)
```

```{r exploratorio 57 TRABAJO CERRADA, warning=FALSE}
Encuesta %>%
  count(estarias_dispuestoa_a_dejar_de_comprar_un_producto_porque_no_concuerda_con_tus_valores_personales, sort = TRUE) %>%
  mutate(porc = 100*n/sum(n))

plot(Encuesta$estarias_dispuestoa_a_dejar_de_comprar_un_producto_porque_no_concuerda_con_tus_valores_personales)

Encuesta$estarias_dispuestoa_a_dejar_de_comprar_un_producto_porque_no_concuerda_con_tus_valores_personales<- case_when(
  Encuesta$estarias_dispuestoa_a_dejar_de_comprar_un_producto_porque_no_concuerda_con_tus_valores_personales %in% c("Poco", "Nada")~"Poco/Nada",
  Encuesta$estarias_dispuestoa_a_dejar_de_comprar_un_producto_porque_no_concuerda_con_tus_valores_personales == "Bastante" ~"Bastante",
  Encuesta$estarias_dispuestoa_a_dejar_de_comprar_un_producto_porque_no_concuerda_con_tus_valores_personales == "Mucho" ~ "Mucho"
)

Encuesta$estarias_dispuestoa_a_dejar_de_comprar_un_producto_porque_no_concuerda_con_tus_valores_personales<-factor(Encuesta$estarias_dispuestoa_a_dejar_de_comprar_un_producto_porque_no_concuerda_con_tus_valores_personales)

Encuesta %>%
  count(estarias_dispuestoa_a_dejar_de_comprar_un_producto_porque_no_concuerda_con_tus_valores_personales, sort = TRUE) %>%
  mutate(porc = 100*n/sum(n))

plot(Encuesta$estarias_dispuestoa_a_dejar_de_comprar_un_producto_porque_no_concuerda_con_tus_valores_personales)
```

```{r exploratorio 58 TRABAJO CERRADA, warning=FALSE}
Encuesta %>%
  count(crees_que_la_brecha_salarial_entre_hombres_y_mujeres_en_algunos_oficios_esta_justificada, sort = TRUE) %>%
  mutate(porc = 100*n/sum(n))

plot(Encuesta$crees_que_la_brecha_salarial_entre_hombres_y_mujeres_en_algunos_oficios_esta_justificada)
```

```{r exploratorio 59 TRABAJO CERRADA, warning=FALSE}
Encuesta %>%
  count(estarias_dispuestoa_a_dejar_un_trabajo_porque_la_empresa_no_promueve_los_valores_con_los_que_te_sientes_representado, sort = TRUE) %>%
  mutate(porc = 100*n/sum(n))

plot(Encuesta$estarias_dispuestoa_a_dejar_un_trabajo_porque_la_empresa_no_promueve_los_valores_con_los_que_te_sientes_representado)
```

```{r exploratorio 60 TRABAJO ABIERTA(NA), warning=FALSE}
Encuesta %>%
  count(si_pudieras_hacer_una_reforma_para_mejorar_el_acceso_al_mercado_laboral_de_los_jovenes_cual_seria, sort = TRUE) %>%
  mutate(porc = 100*n/sum(n))
```

```{r exploratorio 61 PLANETA CERRADA, warning=FALSE}
Encuesta %>%
  count(cuanto_sabes_sobre_el_tema_de_la_crisis_climatica, sort = TRUE) %>%
  mutate(porc = 100*n/sum(n))

plot(Encuesta$cuanto_sabes_sobre_el_tema_de_la_crisis_climatica)

Encuesta$cuanto_sabes_sobre_el_tema_de_la_crisis_climatica<- case_when(
  Encuesta$cuanto_sabes_sobre_el_tema_de_la_crisis_climatica %in% c("Poco", "Nada")~"Poco/Nada",
  Encuesta$cuanto_sabes_sobre_el_tema_de_la_crisis_climatica == "Bastante" ~"Bastante",
  Encuesta$cuanto_sabes_sobre_el_tema_de_la_crisis_climatica == "Mucho" ~ "Mucho"
)

Encuesta$cuanto_sabes_sobre_el_tema_de_la_crisis_climatica<-factor(Encuesta$cuanto_sabes_sobre_el_tema_de_la_crisis_climatica)

Encuesta %>%
  count(cuanto_sabes_sobre_el_tema_de_la_crisis_climatica, sort = TRUE) %>%
  mutate(porc = 100*n/sum(n))

plot(Encuesta$cuanto_sabes_sobre_el_tema_de_la_crisis_climatica)

```

```{r exploratorio 62 PLANETA CERRADA, warning=FALSE}
Encuesta %>%
  count(cuando_escuchas_hablar_de_crisis_climatico_que_sientes, sort = TRUE) %>%
  mutate(porc = 100*n/sum(n))

plot(Encuesta$cuando_escuchas_hablar_de_crisis_climatico_que_sientes)

Encuesta$cuando_escuchas_hablar_de_crisis_climatico_que_sientes<-case_when(
  Encuesta$cuando_escuchas_hablar_de_crisis_climatico_que_sientes %in% c("Me preocupa","Tengo miedo","Me agobia") ~ "Sentimientos Negativos",
  Encuesta$cuando_escuchas_hablar_de_crisis_climatico_que_sientes %in% c("Es un tema que me cansa ya","Siento esperanza","Se le está dando demasiada importancia","Me da igual") ~ "Esperanza/Indiferencia"
)

Encuesta$cuando_escuchas_hablar_de_crisis_climatico_que_sientes<-factor(Encuesta$cuando_escuchas_hablar_de_crisis_climatico_que_sientes)

Encuesta %>%
  count(cuando_escuchas_hablar_de_crisis_climatico_que_sientes, sort = TRUE) %>%
  mutate(porc = 100*n/sum(n))

plot(Encuesta$cuando_escuchas_hablar_de_crisis_climatico_que_sientes)
```

```{r exploratorio 63 PLANETA CERRADA, warning=FALSE}
Encuesta %>%
  count(a_que_se_debe_la_crisis_climatica, sort = TRUE) %>%
  mutate(porc = 100*n/sum(n))

plot(Encuesta$a_que_se_debe_la_crisis_climatica)

Encuesta$a_que_se_debe_la_crisis_climatica<-case_when(
  Encuesta$a_que_se_debe_la_crisis_climatica %in% c("Es algo natural", "No hay ninguna crisis climática") ~ "Natural/No existe",
  Encuesta$a_que_se_debe_la_crisis_climatica == "En parte es causada por el ser humano y en parte es algo natural" ~ "En parte es causada por el ser humano y en parte es algo natural",
  Encuesta$a_que_se_debe_la_crisis_climatica == "Es causada por el ser humano" ~ "Es causada por el ser humano"
)

Encuesta$a_que_se_debe_la_crisis_climatica<- factor(Encuesta$a_que_se_debe_la_crisis_climatica)

Encuesta %>%
  count(a_que_se_debe_la_crisis_climatica, sort = TRUE) %>%
  mutate(porc = 100*n/sum(n))

plot(Encuesta$a_que_se_debe_la_crisis_climatica)
```

```{r exploratorio 64 PLANETA CERRADA, warning=FALSE}
Encuesta %>%
  count(como_valorarias_el_nivel_de_concienciacion_y_educacion_medioambiental_que_se_da_para_atender_y_entender_la_emergencia_climatica, sort = TRUE) %>%
  mutate(porc = 100*n/sum(n))

plot(Encuesta$como_valorarias_el_nivel_de_concienciacion_y_educacion_medioambiental_que_se_da_para_atender_y_entender_la_emergencia_climatica)

Encuesta$como_valorarias_el_nivel_de_concienciacion_y_educacion_medioambiental_que_se_da_para_atender_y_entender_la_emergencia_climatica<- case_when(
  Encuesta$como_valorarias_el_nivel_de_concienciacion_y_educacion_medioambiental_que_se_da_para_atender_y_entender_la_emergencia_climatica %in% c("Excelente","Bueno","Correcto") ~ "Correcto o más",
  Encuesta$como_valorarias_el_nivel_de_concienciacion_y_educacion_medioambiental_que_se_da_para_atender_y_entender_la_emergencia_climatica == "suficiente" ~ "suficiente",
  Encuesta$como_valorarias_el_nivel_de_concienciacion_y_educacion_medioambiental_que_se_da_para_atender_y_entender_la_emergencia_climatica == "Nada" ~ "Nada",
  Encuesta$como_valorarias_el_nivel_de_concienciacion_y_educacion_medioambiental_que_se_da_para_atender_y_entender_la_emergencia_climatica == "insuficiente" ~ "insuficiente"
)

Encuesta$como_valorarias_el_nivel_de_concienciacion_y_educacion_medioambiental_que_se_da_para_atender_y_entender_la_emergencia_climatica<- factor(Encuesta$como_valorarias_el_nivel_de_concienciacion_y_educacion_medioambiental_que_se_da_para_atender_y_entender_la_emergencia_climatica)


Encuesta %>%
  count(como_valorarias_el_nivel_de_concienciacion_y_educacion_medioambiental_que_se_da_para_atender_y_entender_la_emergencia_climatica, sort = TRUE) %>%
  mutate(porc = 100*n/sum(n))

plot(Encuesta$como_valorarias_el_nivel_de_concienciacion_y_educacion_medioambiental_que_se_da_para_atender_y_entender_la_emergencia_climatica)

```

```{r exploratorio 65 PLANETA ABIERTA(NA), warning=FALSE}
Encuesta %>%
  count(podrias_decirnos_que_medidas_concretas_crees_que_hay_que_llevar_a_cabo_para_mejorar_la_salud_del_planeta, sort = TRUE) %>%
  mutate(porc = 100*n/sum(n))
```

```{r exploratorio 66 FUTURO CERRADA, warning=FALSE}
Encuesta %>%
  count(como_afrontas_el_futuro, sort = TRUE) %>%
  mutate(porc = 100*n/sum(n))

plot(Encuesta$como_afrontas_el_futuro)
```

```{r exploratorio 67 FUTURO CERRADA, warning=FALSE}
Encuesta %>%
  count(espana_es_un_pais_avanzado_en_la_reduccion_de_desigualdades, sort = TRUE) %>%
  mutate(porc = 100*n/sum(n))

plot(Encuesta$espana_es_un_pais_avanzado_en_la_reduccion_de_desigualdades)
```

```{r exploratorio 68 FUTURO CERRADA, warning=FALSE}
Encuesta %>%
  count(mi_identidad_cultura_orientacion_sexual_identidad_de_genero_religion_clase_edad_influye_en_mi_relacion_con_los_demas, sort = TRUE) %>%
  mutate(porc = 100*n/sum(n))

plot(Encuesta$mi_identidad_cultura_orientacion_sexual_identidad_de_genero_religion_clase_edad_influye_en_mi_relacion_con_los_demas)
```

```{r exploratorio 69 FUTURO ABIERTA (NA), warning=FALSE}
Encuesta %>%
  count(que_haria_falta_en_el_futuro_para_hacer_de_este_mundo_un_lugar_un_poco_mas_habitable_concreta_lo_mas_posible_tu_respuesta, sort = TRUE) %>%
  mutate(porc = 100*n/sum(n))

```

```{r exploratorio 70 SD ESTUDIOS, warning=FALSE}
Encuesta %>%
  count(que_estudios_has_terminado, sort = TRUE) %>%
  mutate(porc = 100*n/sum(n))

plot(as_factor(Encuesta$que_estudios_has_terminado))

Encuesta$que_estudios_has_terminado<- case_when(
  Encuesta$que_estudios_has_terminado %in% c("Formación profesional básica","Bachillerato") ~ "Formación básica profesional/Bachillerato",
  Encuesta$que_estudios_has_terminado %in% c("No terminé estudios obligatorios","Estudios obligatorios (ESO, EGB)") ~ "Educación obligatoria o menos",
  Encuesta$que_estudios_has_terminado == "Técnico de Formación Profesional de Grado Medio" ~ "Técnico de Formación Profesional de Grado Medio",
  Encuesta$que_estudios_has_terminado == "Universitarios superiores (Doctorado)" ~ "Universitarios superiores (Doctorado)",
  Encuesta$que_estudios_has_terminado == "Técnico Superior de Formación Profesional" ~ "Técnico Superior de Formación Profesional",
  Encuesta$que_estudios_has_terminado == "Universitarios medios (Grado, Diplomatura)" ~ "Universitarios medios (Grado, Diplomatura)"
)

Encuesta$que_estudios_has_terminado<-factor(Encuesta$que_estudios_has_terminado)


Encuesta %>%
  count(que_estudios_has_terminado, sort = TRUE) %>%
  mutate(porc = round(100 * n / sum(n), 2))

par(cex.axis = 0.4)  # Ajusta el tamaño de la fuente del eje
par(cex.lab = 0.8)   # Ajusta el tamaño de la fuente de las etiquetas

barplot(table(Encuesta$que_estudios_has_terminado))



```
```{r}
library(plotly)

Encuesta %>%
  count(que_estudios_has_terminado, sort = TRUE) %>%
  mutate(porc = round(100 * n / sum(n), 2)) %>%
  plot_ly(x = ~que_estudios_has_terminado, y = ~n, z = ~porc, type = "bar") %>%
  layout(scene = list(xaxis = list(title = "Edad"),
                      yaxis = list(title = "Frecuencia"),
                      zaxis = list(title = "Porcentaje")),
         barmode = "group")

```
```{r}
library(ggplot2)

Encuesta %>%
  count(que_estudios_has_terminado, sort = TRUE) %>%
  mutate(porc = round(100 * n / sum(n), 2)) %>%
  na.omit() %>%
  ggplot(aes(x = porc)) +
  geom_histogram(binwidth = 1, fill = "blue") +
  labs(x = "Porcentaje", y = "Frecuencia") +
  scale_x_continuous(labels = scales::percent())

```


```{r exploratorio 71 SD PROVINCIA, warning=FALSE}
Encuesta %>%
  count(tu_provincia, sort = TRUE) %>%
   mutate(porc = round(100 * n / sum(n), 2))

plot(as_factor(Encuesta$tu_provincia))
```

```{r exploratorio 72 SD ORIGEN, warning=FALSE}
Encuesta %>%
  count(tu_origen, sort = TRUE) %>%
  mutate(porc = 100*n/sum(n))

plot(as_factor(Encuesta$tu_origen))

Encuesta$tu_origen<-case_when(
  Encuesta$tu_origen %in% c("Nací en el extranjero y acabo de llegar a España hace poco","Nací en el extranjero y llevo viviendo varios años en España", "Nací en el extranjero pero viviendo toda la vida en España") ~ "Nací en el extranjero",
  Encuesta$tu_origen == "Nací en España" ~ "Nací en España"
)

Encuesta$tu_origen<- factor(Encuesta$tu_origen)

Encuesta %>%
  count(tu_origen, sort = TRUE) %>%
  mutate(porc = round(100 * n / sum(n), 2))

plot(as_factor(Encuesta$tu_origen))
```
```{r}
library(ggplot2)
library(tidyr)

library(ggplot2)
library(tidyr)

Encuesta %>%
  count(tu_origen, sort = TRUE) %>%
  mutate(porc = round(100 * n / sum(n), 2)) %>%
  complete(tu_origen, fill = list(n = 0, porc = 0)) %>%
  na.omit() %>%
  ggplot(aes(x = 1, y = porc, fill = tu_origen)) +
  geom_bar(stat = "identity", position = "stack") +
  labs(x = "", y = "Porcentaje") +
  scale_fill_discrete(name = "Habitantes del municipio")


```


```{r exploratorio 73 RELACIONES CERRADA, warning=FALSE}
Encuesta %>%
  count(quienes_consideras_que_son_mas_importantes_para_ti, sort = TRUE) %>%
  mutate(porc = 100*n/sum(n))

plot(Encuesta$quienes_consideras_que_son_mas_importantes_para_ti)

Encuesta$quienes_consideras_que_son_mas_importantes_para_ti<-case_when(
  Encuesta$quienes_consideras_que_son_mas_importantes_para_ti %in% c("Tu vecindario","Tu mascota") ~ "Tu vecino/mascota",
  Encuesta$quienes_consideras_que_son_mas_importantes_para_ti == "Tu pareja" ~ "Tu pareja",
  Encuesta$quienes_consideras_que_son_mas_importantes_para_ti == "Tus amistades" ~ "Tus amistades",
  Encuesta$quienes_consideras_que_son_mas_importantes_para_ti == "Tu familia" ~ "Tu familia"
)

Encuesta$quienes_consideras_que_son_mas_importantes_para_ti<- factor(Encuesta$quienes_consideras_que_son_mas_importantes_para_ti)


Encuesta %>%
  count(quienes_consideras_que_son_mas_importantes_para_ti, sort = TRUE) %>%
  mutate(porc = 100*n/sum(n))

plot(Encuesta$quienes_consideras_que_son_mas_importantes_para_ti)
```

```{r exploratorio 74 POLITICA CERRADA, warning=FALSE}
Encuesta %>%
  count(como_valorarias_la_calidad_de_la_democracia_en_la_que_vives, sort = TRUE) %>%
  mutate(porc = 100*n/sum(n))

plot(Encuesta$como_valorarias_la_calidad_de_la_democracia_en_la_que_vives)


Encuesta$como_valorarias_la_calidad_de_la_democracia_en_la_que_vives<-case_when(
  Encuesta$como_valorarias_la_calidad_de_la_democracia_en_la_que_vives %in% c("Totalmente","Bastante") ~ "Bastante o más",
  Encuesta$como_valorarias_la_calidad_de_la_democracia_en_la_que_vives == "Nada" ~ "Nada",
  Encuesta$como_valorarias_la_calidad_de_la_democracia_en_la_que_vives == "Poco" ~ "Poco"
)

Encuesta$como_valorarias_la_calidad_de_la_democracia_en_la_que_vives<-factor(Encuesta$como_valorarias_la_calidad_de_la_democracia_en_la_que_vives)

Encuesta %>%
  count(como_valorarias_la_calidad_de_la_democracia_en_la_que_vives, sort = TRUE) %>%
  mutate(porc = 100*n/sum(n))

plot(Encuesta$como_valorarias_la_calidad_de_la_democracia_en_la_que_vives)

```

```{r exploratorio 75 SOCIAL CERRADA, warning=FALSE}
Encuesta %>%
  count(cuanto_te_preocupan_los_problemas_de_tu_entorno, sort = TRUE) %>%
  mutate(porc = 100*n/sum(n))

plot(Encuesta$cuanto_te_preocupan_los_problemas_de_tu_entorno)

Encuesta$cuanto_te_preocupan_los_problemas_de_tu_entorno<-case_when(
  Encuesta$cuanto_te_preocupan_los_problemas_de_tu_entorno %in% c("Nada","Ni idea", "Poco") ~ "Poco o nada",
  Encuesta$cuanto_te_preocupan_los_problemas_de_tu_entorno == "Bastante" ~ "Bastante"
)

Encuesta$cuanto_te_preocupan_los_problemas_de_tu_entorno<- factor(Encuesta$cuanto_te_preocupan_los_problemas_de_tu_entorno)




Encuesta %>%
  count(cuanto_te_preocupan_los_problemas_de_tu_entorno, sort = TRUE) %>%
  mutate(porc = 100*n/sum(n))

plot(Encuesta$cuanto_te_preocupan_los_problemas_de_tu_entorno)
```

```{r exploratorio 76 SOCIAL CERRADA, warning=FALSE}
Encuesta %>%
  count(del_1_al_5_indica_lo_acuerdo_o_en_desacuerdo_que_estas_con_la_siguiente_frase_para_que_se_de_un_cambio_social_hace_falta_que_la_juventud_se_implique, sort = TRUE) %>%
  mutate(porc = 100*n/sum(n)) 

plot(Encuesta$del_1_al_5_indica_lo_acuerdo_o_en_desacuerdo_que_estas_con_la_siguiente_frase_para_que_se_de_un_cambio_social_hace_falta_que_la_juventud_se_implique)

Encuesta$del_1_al_5_indica_lo_acuerdo_o_en_desacuerdo_que_estas_con_la_siguiente_frase_para_que_se_de_un_cambio_social_hace_falta_que_la_juventud_se_implique<-case_when(
  Encuesta$del_1_al_5_indica_lo_acuerdo_o_en_desacuerdo_que_estas_con_la_siguiente_frase_para_que_se_de_un_cambio_social_hace_falta_que_la_juventud_se_implique %in% c("En total desacuerdo", "En desacuerdo") ~ "En desacuerdo",
  Encuesta$del_1_al_5_indica_lo_acuerdo_o_en_desacuerdo_que_estas_con_la_siguiente_frase_para_que_se_de_un_cambio_social_hace_falta_que_la_juventud_se_implique == "Neutral" ~ "Neutral",
  Encuesta$del_1_al_5_indica_lo_acuerdo_o_en_desacuerdo_que_estas_con_la_siguiente_frase_para_que_se_de_un_cambio_social_hace_falta_que_la_juventud_se_implique == "De acuerdo" ~ "De acuerdo",
  Encuesta$del_1_al_5_indica_lo_acuerdo_o_en_desacuerdo_que_estas_con_la_siguiente_frase_para_que_se_de_un_cambio_social_hace_falta_que_la_juventud_se_implique == "Completamente de acuerdo" ~ "Completamente de acuerdo"
)

Encuesta$del_1_al_5_indica_lo_acuerdo_o_en_desacuerdo_que_estas_con_la_siguiente_frase_para_que_se_de_un_cambio_social_hace_falta_que_la_juventud_se_implique<-factor(Encuesta$del_1_al_5_indica_lo_acuerdo_o_en_desacuerdo_que_estas_con_la_siguiente_frase_para_que_se_de_un_cambio_social_hace_falta_que_la_juventud_se_implique)

Encuesta %>%
  count(del_1_al_5_indica_lo_acuerdo_o_en_desacuerdo_que_estas_con_la_siguiente_frase_para_que_se_de_un_cambio_social_hace_falta_que_la_juventud_se_implique, sort = TRUE) %>%
  mutate(porc = 100*n/sum(n)) 

plot(Encuesta$del_1_al_5_indica_lo_acuerdo_o_en_desacuerdo_que_estas_con_la_siguiente_frase_para_que_se_de_un_cambio_social_hace_falta_que_la_juventud_se_implique)
```

```{r exploratorio PLANETA 77 CERRADA, warning=FALSE}
Encuesta %>%
  count(consideras_que_se_planifica_a_largo_plazo_desde_las_instituciones_para_contrarrestar_la_emergencia_climatica, sort = TRUE) %>%
  mutate(porc = 100*n/sum(n))

plot(Encuesta$consideras_que_se_planifica_a_largo_plazo_desde_las_instituciones_para_contrarrestar_la_emergencia_climatica)

Encuesta$consideras_que_se_planifica_a_largo_plazo_desde_las_instituciones_para_contrarrestar_la_emergencia_climatica<- case_when(
  Encuesta$consideras_que_se_planifica_a_largo_plazo_desde_las_instituciones_para_contrarrestar_la_emergencia_climatica %in% c("Mucho", "Bastante") ~ "Mucho/Bastante",
  Encuesta$consideras_que_se_planifica_a_largo_plazo_desde_las_instituciones_para_contrarrestar_la_emergencia_climatica == "Ni idea" ~ "Ni idea",
  Encuesta$consideras_que_se_planifica_a_largo_plazo_desde_las_instituciones_para_contrarrestar_la_emergencia_climatica == "Nada" ~ "Nada",
  Encuesta$consideras_que_se_planifica_a_largo_plazo_desde_las_instituciones_para_contrarrestar_la_emergencia_climatica == "Poco" ~ "Poco"
)

Encuesta$consideras_que_se_planifica_a_largo_plazo_desde_las_instituciones_para_contrarrestar_la_emergencia_climatica<-factor(Encuesta$consideras_que_se_planifica_a_largo_plazo_desde_las_instituciones_para_contrarrestar_la_emergencia_climatica)

Encuesta %>%
  count(consideras_que_se_planifica_a_largo_plazo_desde_las_instituciones_para_contrarrestar_la_emergencia_climatica, sort = TRUE) %>%
  mutate(porc = 100*n/sum(n))

plot(Encuesta$consideras_que_se_planifica_a_largo_plazo_desde_las_instituciones_para_contrarrestar_la_emergencia_climatica)
```

```{r exploratorio 78 SD EDAD, warning=FALSE}
Encuesta %>%
  count(tu_edad, sort = TRUE) %>%
  mutate(porc = round(100 * n / sum(n), 2))

plot(as_factor(Encuesta$tu_edad))
```
```{r}
library(plotly)

Encuesta %>%
  count(tu_edad, sort = TRUE) %>%
  mutate(porc = round(100 * n / sum(n), 2)) %>%
  plot_ly(x = ~tu_edad, y = ~n, z = ~porc, type = "bar") %>%
  layout(scene = list(xaxis = list(title = "Edad"),
                      yaxis = list(title = "Frecuencia"),
                      zaxis = list(title = "Porcentaje")),
         barmode = "group")

```


```{r}
library(ggplot2)

Encuesta %>%
  as_factor(tu_edad) %>% 
  ggplot(aes(x = tu_edad)) +
  geom_histogram(fill = "blue", color = "black") +
  labs(x = "Habitantes del municipio", y = "Frecuencia")



```


```{r exploratorio 79 POLITICA CERRADA, warning=FALSE}
Encuesta %>%
  count(cuanto_te_sientes_representado_por_alguno_de_los_partidos_politicos_actuales, sort = TRUE) %>%
  mutate(porc = 100*n/sum(n))

plot(Encuesta$cuanto_te_sientes_representado_por_alguno_de_los_partidos_politicos_actuales)

Encuesta$cuanto_te_sientes_representado_por_alguno_de_los_partidos_politicos_actuales<-case_when(
  Encuesta$cuanto_te_sientes_representado_por_alguno_de_los_partidos_politicos_actuales %in% c("Mucho", "Bastante") ~ "Mucho/Bastante",
  Encuesta$cuanto_te_sientes_representado_por_alguno_de_los_partidos_politicos_actuales == "Nada" ~ "Nada",
  Encuesta$cuanto_te_sientes_representado_por_alguno_de_los_partidos_politicos_actuales == "Poco" ~ "Poco"
)

Encuesta$cuanto_te_sientes_representado_por_alguno_de_los_partidos_politicos_actuales<-factor(Encuesta$cuanto_te_sientes_representado_por_alguno_de_los_partidos_politicos_actuales)

Encuesta %>%
  count(cuanto_te_sientes_representado_por_alguno_de_los_partidos_politicos_actuales, sort = TRUE) %>%
  mutate(porc = 100*n/sum(n))

plot(Encuesta$cuanto_te_sientes_representado_por_alguno_de_los_partidos_politicos_actuales)
```

```{r exploratorio 80 SD OCUPACION, warning=FALSE}
Encuesta %>%
  count(tu_ocupacion, sort = TRUE) %>%
  mutate(porc = round(100 * n / sum(n), 2))

plot(as_factor(Encuesta$tu_ocupacion))
```

```{r}
# Datos para el gráfico de tarta
valores <- c(57.86, 29.69, 12.45)  # Valores proporcionales
nombres <- c("Estudiante", "Trabaja", "Desempleado")  # Etiquetas de las categorías

# Crear el gráfico de tarta
pie(valores, labels = nombres, main = "Gráfico de Tarta")

# Agregar leyenda
legend("topright", legend = nombres, cex = 0.8, fill = rainbow(length(nombres)))

# Ajustar el aspecto del gráfico
axis(1, col = "white")
axis(2, col = "white")
box()


```


```{r exploratorio 81 EUROPA CERRADA, warning=FALSE}
Encuesta %>%
  count(si_tuvieras_que_definir_de_donde_eres_que_dirias, sort = TRUE) %>%
  mutate(porc = 100*n/sum(n))

plot(Encuesta$si_tuvieras_que_definir_de_donde_eres_que_dirias)
```

```{r exploratorio 82 EUROPA CERRADA, warning=FALSE}
Encuesta %>%
  count(cual_de_las_siguientes_afirmaciones_sobre_la_union_europea_representa_mas_adecuadamente_tu_opinion, sort = TRUE) %>%
  mutate(porc = 100*n/sum(n))

plot(Encuesta$cual_de_las_siguientes_afirmaciones_sobre_la_union_europea_representa_mas_adecuadamente_tu_opinion)
```

```{r exploratorio 83 EUROPA CERRADA, warning=FALSE}
Encuesta %>%
  count(crees_que_hace_falta_mas_informacion_sobre_lo_que_hace_la_union_europea, sort = TRUE) %>%
  mutate(porc = 100*n/sum(n))

plot(Encuesta$crees_que_hace_falta_mas_informacion_sobre_lo_que_hace_la_union_europea)

Encuesta$crees_que_hace_falta_mas_informacion_sobre_lo_que_hace_la_union_europea<-case_when(
  Encuesta$crees_que_hace_falta_mas_informacion_sobre_lo_que_hace_la_union_europea %in% c("Nunca", "Pocas veces", "No") ~ "No/Pocas veces o Nunca",
  Encuesta$crees_que_hace_falta_mas_informacion_sobre_lo_que_hace_la_union_europea == "A veces" ~ "A veces",
  Encuesta$crees_que_hace_falta_mas_informacion_sobre_lo_que_hace_la_union_europea == "Siempre" ~ "Siempre",
  Encuesta$crees_que_hace_falta_mas_informacion_sobre_lo_que_hace_la_union_europea == "Sí" ~ "Sí"
)

Encuesta$crees_que_hace_falta_mas_informacion_sobre_lo_que_hace_la_union_europea<-factor(Encuesta$crees_que_hace_falta_mas_informacion_sobre_lo_que_hace_la_union_europea)

Encuesta %>%
  count(crees_que_hace_falta_mas_informacion_sobre_lo_que_hace_la_union_europea, sort = TRUE) %>%
  mutate(porc = 100*n/sum(n))

plot(Encuesta$crees_que_hace_falta_mas_informacion_sobre_lo_que_hace_la_union_europea)

```

```{r exploratorio 84 SD LIBROS, warning=FALSE}
Encuesta %>%
  count(cuantos_libros_hay_en_tu_casa, sort = TRUE) %>%
  mutate(porc = round(100 * n / sum(n), 2))

plot(as_factor(Encuesta$cuantos_libros_hay_en_tu_casa))
```



```{r}
# Datos para el gráfico de tarta
valores <- c(29.89, 20.33, 18.44, 13.64, 11.81, 5.89)  # Valores proporcionales
nombres <- c("26-100 libros", "101-200 libros", "201-500 libros", "+500 libros", "11-25 libros", "0-10 libros")  # Etiquetas de las categorías

# Crear el gráfico de tarta
pie(valores, labels = nombres, main = "Gráfico de Tarta")

# Agregar leyenda
legend("topright", legend = nombres, cex = 0.8, fill = rainbow(length(nombres)))

# Ajustar el aspecto del gráfico
axis(1, col = "white")
axis(2, col = "white")
box()

```

```{r}
# Datos para el gráfico de tarta
valores <- c(47.59, 52.41)  # Valores proporcionales
nombres <- c("-100 libros", "+100 libros")  # Etiquetas de las categorías

# Crear el gráfico de tarta
pie(valores, labels = nombres, main = "Gráfico de Tarta")

# Agregar leyenda
legend("topright", legend = nombres, cex = 0.8, fill = rainbow(length(nombres)))

# Ajustar el aspecto del gráfico
axis(1, col = "white")
axis(2, col = "white")
box()

```

```{r exploratorio 85 SD RELIGION, warning=FALSE}
Encuesta %>%
  count(tu_religion, sort = TRUE) %>%
  mutate(porc = 100*n/sum(n))

plot(as_factor(Encuesta$tu_religion))

Encuesta$tu_religion<-case_when(
  Encuesta$tu_religion %in% c("Ateísmo","Agnosticismo","Indiferente") ~ "No creyente",
  Encuesta$tu_religion == "Católica" ~ "Católica",
  Encuesta$tu_religion == "Creyente de otra religión" ~ "Creyente de otra religión",
  Encuesta$tu_religion == "Islam" ~ "Islam",
  Encuesta$tu_religion == "Protestante" ~ "Protestante",
  Encuesta$tu_religion == "Judía" ~ "Judía"
)

Encuesta$tu_religion<-factor(Encuesta$tu_religion)

Encuesta %>%
  count(tu_religion, sort = TRUE) %>%
  mutate(porc = round(100 * n / sum(n), 2))

plot(Encuesta$tu_religion)

```

```{r}
library(ggplot2)

Encuesta %>%
  count(tu_religion, sort = TRUE) %>%
  mutate(porc = round(100 * n / sum(n), 2)) %>%
  na.omit() %>%
  ggplot(aes(x = reorder(tu_religion, -porc), y = porc)) +
  geom_bar(stat = "identity", fill = "blue") +
  labs(x = "Religión", y = "Porcentaje") +
  coord_flip()

```


```{r exploratorio 86 CERRADA, warning=FALSE}
Encuesta %>%
  count(cual_de_estas_habilidades_consideras_mas_importantes_para_tu_futuro_escoge_tres, sort = TRUE) %>%
  mutate(porc = 100*n/sum(n))

Encuesta<-
Encuesta %>% 
  mutate(cual_de_estas_habilidades_consideras_mas_importantes_para_tu_futuro_escoge_tres =
           stringr::str_split(cual_de_estas_habilidades_consideras_mas_importantes_para_tu_futuro_escoge_tres, "\\|"))


Encuesta$habilidades_Aprender<-ifelse(Encuesta$cual_de_estas_habilidades_consideras_mas_importantes_para_tu_futuro_escoge_tres == "Aprender a aprender",1,0)
Encuesta$habilidades_Digital<-ifelse(Encuesta$cual_de_estas_habilidades_consideras_mas_importantes_para_tu_futuro_escoge_tres == "Competencia digital",1,0)
Encuesta$habilidades_Cultura<-ifelse(Encuesta$cual_de_estas_habilidades_consideras_mas_importantes_para_tu_futuro_escoge_tres == "Conciencia y expresiones culturales",1,0)
Encuesta$habilidades_IniciativaEmprendedor<-ifelse(Encuesta$cual_de_estas_habilidades_consideras_mas_importantes_para_tu_futuro_escoge_tres == "Sentido de iniciativa y espiritu emprendedor",1,0)
Encuesta$habilidades_SocialesCivicas <-ifelse(Encuesta$cual_de_estas_habilidades_consideras_mas_importantes_para_tu_futuro_escoge_tres == "Competencias sociales y civicas",1,0)
Encuesta$habilidades_MatematicasCienciaTecnologia <- ifelse(Encuesta$cual_de_estas_habilidades_consideras_mas_importantes_para_tu_futuro_escoge_tres == "Competencia matematica y competencias basicas en ciencia y tecnologia",1,0)
Encuesta$habilidades_Linguistica <- ifelse(Encuesta$cual_de_estas_habilidades_consideras_mas_importantes_para_tu_futuro_escoge_tres == "Comunicacion linguistica",1,0)

Encuesta %>%
  count(habilidades_Aprender, sort = TRUE) %>%
  mutate(porc = 100*n/sum(n))

Encuesta %>%
  count(habilidades_Digital, sort = TRUE) %>%
  mutate(porc = 100*n/sum(n))

Encuesta %>%
  count(habilidades_Cultura, sort = TRUE) %>%
  mutate(porc = 100*n/sum(n))

Encuesta %>%
  count(habilidades_IniciativaEmprendedor, sort = TRUE) %>%
  mutate(porc = 100*n/sum(n))

Encuesta %>%
  count(habilidades_SocialesCivicas, sort = TRUE) %>%
  mutate(porc = 100*n/sum(n))

Encuesta %>%
  count(habilidades_MatematicasCienciaTecnologia, sort = TRUE) %>%
  mutate(porc = 100*n/sum(n))

Encuesta %>%
  count(habilidades_Linguistica, sort = TRUE) %>%
  mutate(porc = 100*n/sum(n))

Encuesta<-
  Encuesta %>% 
  select(-cual_de_estas_habilidades_consideras_mas_importantes_para_tu_futuro_escoge_tres)

```

```{r exploratorio 87 PLANETA CERRADA, warning=FALSE}
Encuesta %>%
  count(quien_crees_que_deberia_tomar_accion_en_la_cuestion_climatica_se_pueden_marcar_varias_opciones, sort = TRUE) %>%
  mutate(porc = 100*n/sum(n)) 
Encuesta<-
Encuesta %>% 
  mutate(quien_crees_que_deberia_tomar_accion_en_la_cuestion_climatica_se_pueden_marcar_varias_opciones =
           stringr::str_split(quien_crees_que_deberia_tomar_accion_en_la_cuestion_climatica_se_pueden_marcar_varias_opciones, "\\|"))


Encuesta$accionclimatica_Sociedad<-ifelse(Encuesta$quien_crees_que_deberia_tomar_accion_en_la_cuestion_climatica_se_pueden_marcar_varias_opciones == "El conjunto de la sociedad colectivamente",1,0)

Encuesta$accionclimatica_Gobiernos<-ifelse(Encuesta$quien_crees_que_deberia_tomar_accion_en_la_cuestion_climatica_se_pueden_marcar_varias_opciones == "Los gobiernos",1,0)

Encuesta$accionclimatica_Persona<-ifelse(Encuesta$quien_crees_que_deberia_tomar_accion_en_la_cuestion_climatica_se_pueden_marcar_varias_opciones == "Cada persona individualmente",1,0)

Encuesta$accionclimatica_Empresas<-ifelse(Encuesta$quien_crees_que_deberia_tomar_accion_en_la_cuestion_climatica_se_pueden_marcar_varias_opciones == "Las empresas",1,0)

Encuesta$accionclimatica_NoAccion<- ifelse(Encuesta$quien_crees_que_deberia_tomar_accion_en_la_cuestion_climatica_se_pueden_marcar_varias_opciones == "No hace falta tomar accion",1,0)

Encuesta$accionclimatica_Cientificos <- ifelse(Encuesta$quien_crees_que_deberia_tomar_accion_en_la_cuestion_climatica_se_pueden_marcar_varias_opciones == "Los cientificos",1,0)

Encuesta %>%
  count(accionclimatica_Sociedad, sort = TRUE) %>%
  mutate(porc = 100*n/sum(n))

Encuesta %>%
  count(accionclimatica_Gobiernos, sort = TRUE) %>%
  mutate(porc = 100*n/sum(n))

Encuesta %>%
  count(accionclimatica_Persona, sort = TRUE) %>%
  mutate(porc = 100*n/sum(n))

Encuesta %>%
  count(accionclimatica_Empresas, sort = TRUE) %>%
  mutate(porc = 100*n/sum(n))

Encuesta %>%
  count(accionclimatica_NoAccion, sort = TRUE) %>%
  mutate(porc = 100*n/sum(n))

Encuesta %>%
  count(accionclimatica_Cientificos, sort = TRUE) %>%
  mutate(porc = 100*n/sum(n))

Encuesta<-
  Encuesta %>% 
  select(-quien_crees_que_deberia_tomar_accion_en_la_cuestion_climatica_se_pueden_marcar_varias_opciones)



```

```{r exploratorio 88 EUROPA CERRADA, warning=FALSE}
Encuesta %>%
  count(en_que_programas_de_juventud_de_la_union_europea_has_participado, sort = TRUE) %>%
  mutate(porc = 100*n/sum(n))

Encuesta<-
Encuesta %>% 
  mutate(en_que_programas_de_juventud_de_la_union_europea_has_participado =
           stringr::str_split(en_que_programas_de_juventud_de_la_union_europea_has_participado, "\\|"))

Encuesta$programasUE_Nada<-ifelse(Encuesta$en_que_programas_de_juventud_de_la_union_europea_has_participado == "No he participado en nada",1,0)

Encuesta$programasUE_Erasmus<-ifelse(Encuesta$en_que_programas_de_juventud_de_la_union_europea_has_participado== "Erasmus",1,0)

Encuesta$programasUE_Otros<-ifelse(Encuesta$en_que_programas_de_juventud_de_la_union_europea_has_participado=="Otros",1,0)

Encuesta$programasUE_PremiosJovenes<-ifelse(Encuesta$en_que_programas_de_juventud_de_la_union_europea_has_participado=="Premios para Jovenes",1,0)

Encuesta$programasUE_Practicas<-ifelse(Encuesta$en_que_programas_de_juventud_de_la_union_europea_has_participado=="Practicas en las instituciones europeas",1,0)

Encuesta$programasUE_ProgramaEuropeo<-ifelse(Encuesta$en_que_programas_de_juventud_de_la_union_europea_has_participado=="Programa Europeo Juventud en Accion",1,0)

Encuesta$programasUE_Campana<-ifelse(Encuesta$en_que_programas_de_juventud_de_la_union_europea_has_participado=="Campana #TodosJuntos",1,0)

Encuesta$programasUE_Servicio<-ifelse(Encuesta$en_que_programas_de_juventud_de_la_union_europea_has_participado=="Servicio Voluntario Europeo/Cuerpo Europeo de Solidaridad",1,0)

Encuesta %>%
  count(programasUE_Nada, sort = TRUE) %>%
  mutate(porc = 100*n/sum(n))

Encuesta %>%
  count(programasUE_Erasmus, sort = TRUE) %>%
  mutate(porc = 100*n/sum(n))

Encuesta %>%
  count(programasUE_Otros, sort = TRUE) %>%
  mutate(porc = 100*n/sum(n))

Encuesta %>%
  count(programasUE_PremiosJovenes, sort = TRUE) %>%
  mutate(porc = 100*n/sum(n))

Encuesta %>%
  count(programasUE_Practicas, sort = TRUE) %>%
  mutate(porc = 100*n/sum(n))

Encuesta %>%
  count(programasUE_ProgramaEuropeo, sort = TRUE) %>%
  mutate(porc = 100*n/sum(n))

Encuesta %>%
  count(programasUE_Campana, sort = TRUE) %>%
  mutate(porc = 100*n/sum(n))

Encuesta %>%
  count(programasUE_Servicio, sort = TRUE) %>%
  mutate(porc = 100*n/sum(n))

Encuesta <- 
  Encuesta %>% 
  select(-en_que_programas_de_juventud_de_la_union_europea_has_participado)
```

```{r exploratorio 89 SOCIAL CERRADA, warning=FALSE}
Encuesta %>%
  count(cuantas_de_estas_cosas_hay_en_tu_casa, sort = TRUE) %>%
  mutate(porc = 100*n/sum(n))

Encuesta<-
Encuesta %>% 
  mutate(cuantas_de_estas_cosas_hay_en_tu_casa =
           stringr::str_split(cuantas_de_estas_cosas_hay_en_tu_casa, "\\|"))

Encuesta$casa_Ordenador<-ifelse(Encuesta$cuantas_de_estas_cosas_hay_en_tu_casa == "Ordenador",1,0)

Encuesta$casa_Coche<-ifelse(Encuesta$cuantas_de_estas_cosas_hay_en_tu_casa== "Coche",1,0)

Encuesta$casa_Instrumento<-ifelse(Encuesta$cuantas_de_estas_cosas_hay_en_tu_casa=="Instrumento musical",1,0)

Encuesta$casa_Tablet<-ifelse(Encuesta$cuantas_de_estas_cosas_hay_en_tu_casa=="Tablet",1,0)

Encuesta$casa_Telefonos<-ifelse(Encuesta$cuantas_de_estas_cosas_hay_en_tu_casa=="Telefonos moviles con internet",1,0)

Encuesta$casa_Televison<-ifelse(Encuesta$cuantas_de_estas_cosas_hay_en_tu_casa=="Television",1,0)

Encuesta$casa_Habitaciones<-ifelse(Encuesta$cuantas_de_estas_cosas_hay_en_tu_casa=="Habitaciones con bano propio",1,0)

Encuesta$casa_Ebook<-ifelse(Encuesta$cuantas_de_estas_cosas_hay_en_tu_casa=="E-book",1,0)

Encuesta %>%
  count(casa_Ordenador, sort = TRUE) %>%
  mutate(porc = 100*n/sum(n))

Encuesta %>%
  count(casa_Coche, sort = TRUE) %>%
  mutate(porc = 100*n/sum(n))

Encuesta %>%
  count(casa_Instrumento, sort = TRUE) %>%
  mutate(porc = 100*n/sum(n))

Encuesta %>%
  count(casa_Tablet, sort = TRUE) %>%
  mutate(porc = 100*n/sum(n))

Encuesta %>%
  count(casa_Telefonos, sort = TRUE) %>%
  mutate(porc = 100*n/sum(n))

Encuesta %>%
  count(casa_Televison, sort = TRUE) %>%
  mutate(porc = 100*n/sum(n))

Encuesta %>%
  count(casa_Habitaciones, sort = TRUE) %>%
  mutate(porc = 100*n/sum(n))

Encuesta %>%
  count(casa_Ebook, sort = TRUE) %>%
  mutate(porc = 100*n/sum(n))

Encuesta<-
  Encuesta %>%
  select(-cuantas_de_estas_cosas_hay_en_tu_casa)
  

```

```{r exploratorio 90 FUTURO CERRADA, warning=FALSE}
Encuesta %>%
  count(pensando_en_tu_futuro_inmediato_que_te_preocupa_mas_elige_tres, sort = TRUE) %>%
  mutate(porc = 100*n/sum(n))

Encuesta<-
Encuesta %>%
  mutate(pensando_en_tu_futuro_inmediato_que_te_preocupa_mas_elige_tres =
           stringr::str_split(pensando_en_tu_futuro_inmediato_que_te_preocupa_mas_elige_tres, "\\|"))

Encuesta$pensando_MercadoLaboral<-ifelse(Encuesta$pensando_en_tu_futuro_inmediato_que_te_preocupa_mas_elige_tres == "El acceso al mercado laboral",1,0)
Encuesta$pensando_Sanidad<-ifelse(Encuesta$pensando_en_tu_futuro_inmediato_que_te_preocupa_mas_elige_tres == "La sanidad",1,0)
Encuesta$pensando_CalidadEmpleo<-ifelse(Encuesta$pensando_en_tu_futuro_inmediato_que_te_preocupa_mas_elige_tres == "Los problemas relacionados con la calidad del empleo",1,0)
Encuesta$pensando_ProblemasSociales<-ifelse(Encuesta$pensando_en_tu_futuro_inmediato_que_te_preocupa_mas_elige_tres == "Los problemas de indole social, desigualdades, injusticias, etc.",1,0)
Encuesta$pensando_ProblemasEconomicos<-ifelse(Encuesta$pensando_en_tu_futuro_inmediato_que_te_preocupa_mas_elige_tres == "Los problemas de indole economica",1,0)
Encuesta$pensando_GestionPolitica<-ifelse(Encuesta$pensando_en_tu_futuro_inmediato_que_te_preocupa_mas_elige_tres == "La gestion politica",1,0)
Encuesta$pensando_Corrupcion<-ifelse(Encuesta$pensando_en_tu_futuro_inmediato_que_te_preocupa_mas_elige_tres == "La corrupcion y el fraude|La gestion politica",1,0)
Encuesta$pensando_Vivienda<-ifelse(Encuesta$pensando_en_tu_futuro_inmediato_que_te_preocupa_mas_elige_tres == "La vivienda",1,0)
Encuesta$pensando_Educacion<-ifelse(Encuesta$pensando_en_tu_futuro_inmediato_que_te_preocupa_mas_elige_tres == "La educacion",1,0)
Encuesta$pensando_Drogas<-ifelse(Encuesta$pensando_en_tu_futuro_inmediato_que_te_preocupa_mas_elige_tres == "Las drogas",1,0)
Encuesta$pensando_Pensiones<-ifelse(Encuesta$pensando_en_tu_futuro_inmediato_que_te_preocupa_mas_elige_tres == "Las pensiones",1,0)
Encuesta$pensando_Valores<-ifelse(Encuesta$pensando_en_tu_futuro_inmediato_que_te_preocupa_mas_elige_tres == "La crisis de valores",1,0)
Encuesta$pensando_InseguridadCiudadana<-ifelse(Encuesta$pensando_en_tu_futuro_inmediato_que_te_preocupa_mas_elige_tres == "La inseguridad ciudadana",1,0)
Encuesta$pensando_Impuestos<-ifelse(Encuesta$pensando_en_tu_futuro_inmediato_que_te_preocupa_mas_elige_tres == "Los impuestos",1,0)
Encuesta$pensando_DesigualdaGenero<-ifelse(Encuesta$pensando_en_tu_futuro_inmediato_que_te_preocupa_mas_elige_tres == "La desigualdad de genero",1,0)
Encuesta$pensando_Inmigracion<-ifelse(Encuesta$pensando_en_tu_futuro_inmediato_que_te_preocupa_mas_elige_tres == "La inmigracion",1,0)
Encuesta$pensando_ProblemasClimaticos<-ifelse(Encuesta$pensando_en_tu_futuro_inmediato_que_te_preocupa_mas_elige_tres == "Los problemas climaticos y medioambientales",1,0)
Encuesta$pensando_Recortes<-ifelse(Encuesta$pensando_en_tu_futuro_inmediato_que_te_preocupa_mas_elige_tres == "Los recortes",1,0)
Encuesta$pensando_Nacionalismos<-ifelse(Encuesta$pensando_en_tu_futuro_inmediato_que_te_preocupa_mas_elige_tres == "Los nacionalismos el estatuto de Catalunya, independentismo...)",1,0)
Encuesta$pensando_ServiciosPublicos<-ifelse(Encuesta$pensando_en_tu_futuro_inmediato_que_te_preocupa_mas_elige_tres == "El funcionamiento de los servicios publicos",1,0)


Encuesta %>%
  count(pensando_MercadoLaboral, sort = TRUE) %>%
  mutate(porc = 100*n/sum(n))

Encuesta %>%
  count(pensando_Sanidad, sort = TRUE) %>%
  mutate(porc = 100*n/sum(n))

Encuesta %>%
  count(pensando_CalidadEmpleo, sort = TRUE) %>%
  mutate(porc = 100*n/sum(n))

Encuesta %>%
  count(pensando_ProblemasSociales, sort = TRUE) %>%
  mutate(porc = 100*n/sum(n))

Encuesta %>%
  count(pensando_ProblemasEconomicos, sort = TRUE) %>%
  mutate(porc = 100*n/sum(n))

Encuesta %>%
  count(pensando_GestionPolitica, sort = TRUE) %>%
  mutate(porc = 100*n/sum(n))

Encuesta %>%
  count(pensando_Corrupcion, sort = TRUE) %>%
  mutate(porc = 100*n/sum(n))

Encuesta %>%
  count(pensando_Vivienda, sort = TRUE) %>%
  mutate(porc = 100*n/sum(n))

Encuesta %>%
  count(pensando_Educacion, sort = TRUE) %>%
  mutate(porc = 100*n/sum(n))

Encuesta %>%
  count(pensando_Drogas, sort = TRUE) %>%
  mutate(porc = 100*n/sum(n))

Encuesta %>%
  count(pensando_Pensiones, sort = TRUE) %>%
  mutate(porc = 100*n/sum(n))

Encuesta %>%
  count(pensando_Valores, sort = TRUE) %>%
  mutate(porc = 100*n/sum(n))

Encuesta %>%
  count(pensando_InseguridadCiudadana, sort = TRUE) %>%
  mutate(porc = 100*n/sum(n))

Encuesta %>%
  count(pensando_Impuestos, sort = TRUE) %>%
  mutate(porc = 100*n/sum(n))

Encuesta %>%
  count(pensando_DesigualdaGenero, sort = TRUE) %>%
  mutate(porc = 100*n/sum(n))

Encuesta %>%
  count(pensando_Inmigracion, sort = TRUE) %>%
  mutate(porc = 100*n/sum(n))

Encuesta %>%
  count(pensando_ProblemasClimaticos, sort = TRUE) %>%
  mutate(porc = 100*n/sum(n))

Encuesta %>%
  count(pensando_Recortes, sort = TRUE) %>%
  mutate(porc = 100*n/sum(n))

Encuesta %>%
  count(pensando_Nacionalismos, sort = TRUE) %>%
  mutate(porc = 100*n/sum(n))

Encuesta %>%
  count(pensando_ServiciosPublicos, sort = TRUE) %>%
  mutate(porc = 100*n/sum(n))





Encuesta<-
  Encuesta %>% 
  select(-pensando_en_tu_futuro_inmediato_que_te_preocupa_mas_elige_tres)

```


```{r exploratorio 91 SOCIAL CERRADA, warning=FALSE}
Encuesta %>%
  count(de_la_siguiente_lista_marca_las_cosas_que_haya_en_tu_casa, sort = TRUE) %>%
  mutate(porc = 100*n/sum(n))

Encuesta<-
Encuesta %>%
  mutate(de_la_siguiente_lista_marca_las_cosas_que_haya_en_tu_casa =
           stringr::str_split(de_la_siguiente_lista_marca_las_cosas_que_haya_en_tu_casa, "\\|"))


Encuesta$lista_Escritorio<-ifelse(Encuesta$de_la_siguiente_lista_marca_las_cosas_que_haya_en_tu_casa == "Un escritorio",1,0)
Encuesta$lista_Ordenador<-ifelse(Encuesta$de_la_siguiente_lista_marca_las_cosas_que_haya_en_tu_casa == "Un ordenador que puedas usar para estudiar o trabajar",1,0)
Encuesta$lista_Lugar<-ifelse(Encuesta$de_la_siguiente_lista_marca_las_cosas_que_haya_en_tu_casa == "Un sitio tranquilo para estudiar o trabajar",1,0)
Encuesta$lista_Internet<-ifelse(Encuesta$de_la_siguiente_lista_marca_las_cosas_que_haya_en_tu_casa == "Conexion a Internet",1,0)
Encuesta$lista_Habitacion<-ifelse(Encuesta$de_la_siguiente_lista_marca_las_cosas_que_haya_en_tu_casa == "Una habitacion para ti",1,0)
Encuesta$lista_LibrosArte<-ifelse(Encuesta$de_la_siguiente_lista_marca_las_cosas_que_haya_en_tu_casa == "Libros sobre arte",1,0)
Encuesta$lista_LibrosLiteratura<-ifelse(Encuesta$de_la_siguiente_lista_marca_las_cosas_que_haya_en_tu_casa == "Libros de literatura clásica (por ejemplo, El Quijote)",1,0)
Encuesta$lista_LibrosPoesia<-ifelse(Encuesta$de_la_siguiente_lista_marca_las_cosas_que_haya_en_tu_casa == "Libros de poesia",1,0)
Encuesta$lista_ObrasArte<-ifelse(Encuesta$de_la_siguiente_lista_marca_las_cosas_que_haya_en_tu_casa == "Obras de arte (por ejemplo, pinturas)",1,0)


Encuesta %>%
  count(lista_Escritorio, sort = TRUE) %>%
  mutate(porc = 100*n/sum(n))

Encuesta %>%
  count(lista_Ordenador, sort = TRUE) %>%
  mutate(porc = 100*n/sum(n))

Encuesta %>%
  count(lista_Lugar, sort = TRUE) %>%
  mutate(porc = 100*n/sum(n))

Encuesta %>%
  count(lista_Internet, sort = TRUE) %>%
  mutate(porc = 100*n/sum(n))

Encuesta %>%
  count(lista_Habitacion, sort = TRUE) %>%
  mutate(porc = 100*n/sum(n))

Encuesta %>%
  count(lista_LibrosArte, sort = TRUE) %>%
  mutate(porc = 100*n/sum(n))

Encuesta %>%
  count(lista_LibrosLiteratura, sort = TRUE) %>%
  mutate(porc = 100*n/sum(n))

Encuesta %>%
  count(lista_LibrosPoesia, sort = TRUE) %>%
  mutate(porc = 100*n/sum(n))

Encuesta %>%
  count(lista_ObrasArte, sort = TRUE) %>%
  mutate(porc = 100*n/sum(n))

Encuesta<-
  Encuesta %>% 
  select(-de_la_siguiente_lista_marca_las_cosas_que_haya_en_tu_casa)

```

```{r exploratorio 92 PLANETA CERRADA, warning=FALSE}
Encuesta %>%
  count(que_tipo_de_acciones_has_hecho_por_actuar_ante_la_situacion_climatica_se_pueden_marcar_varias_opciones, sort = TRUE) %>%
  mutate(porc = 100*n/sum(n))

Encuesta<-
Encuesta %>%
  mutate(que_tipo_de_acciones_has_hecho_por_actuar_ante_la_situacion_climatica_se_pueden_marcar_varias_opciones =
           stringr::str_split(que_tipo_de_acciones_has_hecho_por_actuar_ante_la_situacion_climatica_se_pueden_marcar_varias_opciones, "\\|"))

Encuesta$acciones_Movimiento<-ifelse(Encuesta$que_tipo_de_acciones_has_hecho_por_actuar_ante_la_situacion_climatica_se_pueden_marcar_varias_opciones == "He cambiado mi forma de moverme en la ciudad",1,0)
Encuesta$acciones_Concienciar<-ifelse(Encuesta$que_tipo_de_acciones_has_hecho_por_actuar_ante_la_situacion_climatica_se_pueden_marcar_varias_opciones == "He intentado concienciar a mi entorno",1,0)
Encuesta$acciones_Alimentacion<-ifelse(Encuesta$que_tipo_de_acciones_has_hecho_por_actuar_ante_la_situacion_climatica_se_pueden_marcar_varias_opciones == "He cambiado mi alimentacion",1,0)
Encuesta$acciones_InfoRRSS<-ifelse(Encuesta$que_tipo_de_acciones_has_hecho_por_actuar_ante_la_situacion_climatica_se_pueden_marcar_varias_opciones == "He compartido informacion en redes sociales",1,0)
Encuesta$acciones_Consumo<-ifelse(Encuesta$que_tipo_de_acciones_has_hecho_por_actuar_ante_la_situacion_climatica_se_pueden_marcar_varias_opciones == "He reducido mi consumo de objetos (ropa, tecnología, etc.) en general",1,0)
Encuesta$acciones_Factura<-ifelse(Encuesta$que_tipo_de_acciones_has_hecho_por_actuar_ante_la_situacion_climatica_se_pueden_marcar_varias_opciones == "He cambiado mi factura para consumir solo energia renovable",1,0)
Encuesta$acciones_Nada<-ifelse(Encuesta$que_tipo_de_acciones_has_hecho_por_actuar_ante_la_situacion_climatica_se_pueden_marcar_varias_opciones == "No he cambiado nada, no es necesario",1,0)
Encuesta$acciones_Organizacion<-ifelse(Encuesta$que_tipo_de_acciones_has_hecho_por_actuar_ante_la_situacion_climatica_se_pueden_marcar_varias_opciones == "Me he unido a alguna organizacion o movimiento social",1,0)

Encuesta %>%
  count(acciones_Movimiento, sort = TRUE) %>%
  mutate(porc = 100*n/sum(n))

Encuesta %>%
  count(acciones_Concienciar, sort = TRUE) %>%
  mutate(porc = 100*n/sum(n))

Encuesta %>%
  count(acciones_Alimentacion, sort = TRUE) %>%
  mutate(porc = 100*n/sum(n))

Encuesta %>%
  count(acciones_InfoRRSS, sort = TRUE) %>%
  mutate(porc = 100*n/sum(n))

Encuesta %>%
  count(acciones_Consumo, sort = TRUE) %>%
  mutate(porc = 100*n/sum(n))

Encuesta %>%
  count(acciones_Factura, sort = TRUE) %>%
  mutate(porc = 100*n/sum(n))

Encuesta %>%
  count(acciones_Nada, sort = TRUE) %>%
  mutate(porc = 100*n/sum(n))

Encuesta %>%
  count(acciones_Organizacion, sort = TRUE) %>%
  mutate(porc = 100*n/sum(n))

Encuesta<-
  Encuesta %>% 
  select(-que_tipo_de_acciones_has_hecho_por_actuar_ante_la_situacion_climatica_se_pueden_marcar_varias_opciones)
```

```{r exploratorio 93 EUROPA CERRADA, warning=FALSE}
Encuesta %>%
  count(cuanto_crees_que_influye_la_union_europea_en_tu_vida, sort = TRUE) %>%
  mutate(porc = 100*n/sum(n))

plot(Encuesta$cuanto_crees_que_influye_la_union_europea_en_tu_vida)
```


# BLOQUES

## BLOQUE 1 --> RELACIONES

- 1.Tengo suficiente gente a mi alrededor para pedir ayuda cuando la
necesito (c)

- 2.Mis relaciones sociales son tan satisfactorias como me gustarían(c) 

- 3.Consideras que los medios de comunicación tienen en cuenta toda
la diversidad de la sociedad española (c) 

- 4.Consideras que la nuestra es una sociedad que valora… (c)

- 5.Quiénes consideras que son más importantes para ti (c) 

- 6.Qué medidas propones para reforzar las relaciones entre
vecinos/as de un mismo barrio(a) 

## BLOQUE 2 --> REDES SOCIALES

- 1.Qué uso principal le das a las redes sociales(c)

- 2.Alguna vez has borrado alguna de las aplicaciones(c)

- 3.Con cuánta frecuencia utilizas las redes sociales (c)

- 4.Sientes que puedes decir y/o mostrar lo que quieras en las redes
sociales (c)

- 5. Te sientes influenciado por las personas que sigues en las redes
sociales (c)

- 6. Deberían prohibirse los discursos violentos y de odio en las redes
sociales (c)

- 7. Alguna vez te has sentido más integrada/o dentro de las redes
sociales que fuera (c)

- 8. Cuánto te preocupa el uso de tus datos por parte de las empresas (c)

- 9. Cómo se podría mejorar el uso de las redes sociales (a)

## BLOQUE 3 --> POLÍTICA

- 1.Cuánto te gustaría dedicarte a la política (c)

- 2.Cómo valorarías la calidad de la democracia en la que vives (c)

- 3.Cuánto te sientes representado por alguno de los partidos políticos
actuales (c)

- 4.Cuánto crees que les importa a los políticos la opinión de los
jóvenes a la hora de elaborar las políticas (c)

- 5.Cuánto crees que los movimientos sociales pueden provocar
cambios políticos (c)

- 6.Alguna vez has tenido en cuenta que tu forma de consumo es
también una forma de hacer política (c)

- 7.Si pudieras plantear una propuesta en el congreso de los diputados
cuál seria (a)

## BLOQUE 4 --> EUROPA

- 1.Si tuvieras que definir de dónde eres qué dirías (c)

- 2.Cuánto crees que influye la unión europea en tu vida (c)

- 3.Votaste en las últimas elecciones del parlamento europeo de 2019(c)

- 4.Cuál de las siguientes afirmaciones sobre la unión europea
representa más adecuadamente tu opinión (c)

- 5.En qué programas de juventud de la unión europea has participado (c)

- 6.Cuál de estos programas de juventud de la unión europea te
interesaría conocer mejor (c)

- 7. Crees que hace falta más información sobre lo que hace la unión
europea (c)

- 8. Si pudieras destacar un ámbito en el que consideras que es
importante la coordinación europea cuál seria (a)

## BLOQUE 5 --> PANDEMIA

- 1.La pandemia ha mejorado significativamente la relación (c)

- 2.La pandemia ha empeorado significativamente la relación (c)

- 3.Cuánto estas dispuesto a limitar tu libertad de movimientos a
cambio de seguridad sanitaria (c)

- 4.Cuánto crees que la pandemia afectara a tus oportunidades
laborales (c)

- 5.Crees que el gobierno debería obligar a los ciudadanos a vacunarse (c)

- 6.Cómo crees que podemos evitar otras pandemias en el futuro (a)

- 7. cuales crees que son las causas del origen de la pandemia de coronavirus (a)

## BLOQUE 6 --> EDUCACIÓN

- 1.Por qué es importante la educación (c)

- 2.Cuánto crees que la formación va a contribuir a que tengas un
mejor sueldo (c)

- 3.Crees que desde la educación debería potenciarse más la
motivación personal de cada alumno (c)

- 4.Crees que existe una falta de cooperación y de valores dentro del
aula (c)

- 5.Cómo consideras que ha sido el desarrollo de tu aprendizaje en el
sistema educativo actual (c)

- 6.Cuánto crees que la tecnología puede mejorar la calidad de la
educación (c)

- 7.Cuál de estas habilidades consideras más importantes para tu
futuro (c)

- 8.Consideras que el planteamiento general del sistema educativo
responde a las necesidades que vas a tener en el futuro (c)

- 9.Qué cosas te hubiera gustado aprender en el sistema educativo (a)

## BLOQUE 7 --> SOCIAL

- 1.Cuánto te preocupan los problemas de tu entorno (c)

- 2.Del 1 al 5 indica lo acuerdo o en desacuerdo que estas con la
siguiente frase: para que se dé un cambio social hace falta que la
juventud se implique (c)

- 3.Definimos agente de cambio como una persona que toma acción
para solucionar un problema lo hace en equipo y busca el bien de
todos te consideras un agente de cambio (c)

- 4. En el último año has participado en alguna iniciativa para abordar
un problema social o ambiental en tu entorno (c)

- 5. Si has respondido que no a la anterior pregunta, por qué no has
participado en alguna iniciativa para abordar un problema social o
ambiental en tu entorno (c)

- 6. Desde dónde se pueden generar cambios sociales (c)

- 7.alguna vez has hecho alguna de estas actividades (c)

- 8.cuantas de estas cosas hay en tu casa (c)

- 9.de la siguiente lista marca las cosas que haya en tu casa (c)

- 10.Qué cambios sociales crees que deben ocurrir en los próximos
años (a)



## BLOQUE 8 --> TRABAJO

- 1.Cuánta importancia le das al trabajo en tu vida (c)

- 2.Cómo consideras que es la oferta laboral para los jóvenes entre 18
y 25 años (c)

- 3.Si pudieras escoger, qué modalidad de trabajo prefieres (c)

- 4.Te gustaría trabajar cuatro días a la semana (c)

- 5.Estarías dispuesto/a a dejar de comprar un producto porque no
concuerda con tus valores personales (c)

- 6.Crees que la brecha salarial entre hombres y mujeres en algunos
oficios está justificada (c)

- 7.Estarías dispuesto/a a dejar un trabajo porque la empresa no
promueve los valores con los que te sientes representado (c)

- 8,Si pudieras hacer una reforma para mejorar el acceso al mercado
laboral de los jóvenes cuál seria (a)

## BLOQUE 9 --> PLANETA

- 1.Cuánto sabes sobre el tema de la crisis climática (c)

- 2.Cuando escuchas hablar de crisis climático qué sientes (c)

- 3.A qué se debe la crisis climática (c) 

- 4.Quién crees que debería tomar acción en la cuestión climática (c)

- 5.Qué tipo de acciones has hecho por actuar ante la situación
climática (c)

- 6. Consideras que se planifica a largo plazo desde las instituciones
para contrarrestar la emergencia climática (c)

- 7. Consideras que se planifica a largo plazo desde las instituciones
para contrarrestar la emergencia climática (c)

- 8.Podrías decirnos que medidas concretas crees que hay que llevar a
cabo para mejorar la salud del planeta (a)


## BLOQUE 10 --> FUTURO

- 1. Has sentido alguna vez discriminación por tu orientación sexual (c)

- 2.Cómo afrontas el futuro (c)

- 3.Pensando en tu futuro inmediato qué te preocupa mas (c)

- 4.Qué sientes cuando estas con personas que no piensan como tú (c)

- 5.España es un país avanzado en la reducción de desigualdades (c)

- 6.Mi identidad, cultura, orientación sexual, identidad de género,
religión, clase, edad influye en mi relación con los demás (c)

- 7.Has sentido alguna vez discriminación por (c)

- 8.Qué haría falta en el futuro para hacer de este mundo un lugar un
poco más habitable (a)


# PREGUNTAS SOCIODEMOGRÁFICAS

## 1.GENERO

- Tu género 

## 2.EDAD

- Tu edad

## 3.ORIGEN

- Tu origen

## 4.ESTUDIOS

- Qué estudios has terminado

## 5.OCUPACIÓN

- Tu ocupación

## 6.HABITANTES

- Cuántos habitantes tiene el municipio en el que vives

## 7.PROVINCIA

- Tu provincia

## 8.LIBROS

- Cuántos libros hay en tu casa

## 9.RELIGIÓN

- Tu religión

# BASE LIMPIA DE PERFILES Y VARIABLES HORA

```{r limpieza}
Encuesta<-
  Encuesta %>% 
    select(-c(profile_age,profile_postal_code,profile_city,profile_community,start_date,end_date))
```

# VARIABLES EN BLANCO

```{r TODO NA}
datos_completo_na <- Encuesta %>% 
  select_if(~all(is.na(.)))

names(datos_completo_na)

```
# BASE DEPURADA SIN VARIABLES VACIAS

```{r base dep}
Encuesta <- 
  Encuesta%>%
    select(-c(como_crees_que_podemos_evitar_otras_pandemias_en_el_futuro,que_medidas_propones_para_reforzar_las_relaciones_entre_vecinosas_de_un_mismo_barrio,como_se_podria_mejorar_el_uso_de_las_redes_sociales,si_pudieras_plantear_una_propuesta_en_el_congreso_de_los_diputados_cual_seria, si_pudieras_destacar_un_ambito_en_el_que_consideras_que_es_importante_la_coordinacion_europea_cual_seria, que_cosas_te_hubiera_gustado_aprender_en_el_sistema_educativo, que_cambios_sociales_crees_que_deben_ocurrir_en_los_proximos_anos, si_pudieras_hacer_una_reforma_para_mejorar_el_acceso_al_mercado_laboral_de_los_jovenes_cual_seria,podrias_decirnos_que_medidas_concretas_crees_que_hay_que_llevar_a_cabo_para_mejorar_la_salud_del_planeta, que_haria_falta_en_el_futuro_para_hacer_de_este_mundo_un_lugar_un_poco_mas_habitable_concreta_lo_mas_posible_tu_respuesta))
    

```


# Imputación de los NA

```{r}
clusters <- detectCores() - 1
make_cluster <- makeCluster(clusters)
registerDoParallel(make_cluster)

Encuesta<-data.frame(lapply(Encuesta, as.factor))

library(missForest)


# Imputar los valores faltantes utilizando Random Forest
Encuesta_imputed <- missForest(Encuesta)

# Verificar que no haya más valores faltantes en los datos imputados
sum(is.na(Encuesta_imputed$ximp))




stopCluster(make_cluster)

registerDoSEQ() 

```

```{r}
Encuesta_imputada<-Encuesta_imputed$ximp

save(Encuesta_imputada,file="Encuesta_imputada.Rda")
write.csv(Encuesta_imputada,"Encuesta_imputada.csv")

```





```{r eval = FALSE}
datos_sin_cols |>
  mutate(tu_genero = stringr::str_to_lower(tu_genero),
         tu_genero = case_when(str_detect(tu_genero, "no bin") ~ "no binario",
                               str_detect(tu_genero, "el genero no|el género no") ~ "no existe",
                               str_detect(tu_genero, "no me identifico") ~ "no identifico", str_detect(tu_genero, "trans") ~ "trans",
                               str_detect(tu_genero, "no me identifico") ~ "no identifico", str_detect(tu_genero, "helicoptero|helicóptero|no creo que sea relevante|persona") ~ "otro", TRUE ~ tu_genero)) |> drop_na(tu_genero) |> count(tu_genero %in% c("mujer", "hombre", "género fluído", "otro", "agénero", "andrógino", "no binario", "trans", "no existe", "no identifico")) |> mutate(porc = 100*n/sum(n))
```

```{r eval = FALSE}
datos_sin_cols |>
  mutate(acciones_climaticas =
           stringr::str_split(que_tipo_de_acciones_has_hecho_por_actuar_ante_la_situacion_climatica_se_pueden_marcar_varias_opciones, "\\|"),
         .before = everything())
```

